臺灣臺中地方法院刑事判決             100年度訴字第2749號
公  訴  人  臺灣臺中地方法院檢察署檢察官
被      告  鄧明彰
上列被告因偽造文書等案件，經檢察官提起公訴（100 年度偵字
第18759 號），本院依簡式審判程序審理，判決如下：
    主    文
鄧明彰犯附表一、二、三所示之罪，處如各該附表所示之刑（含
主刑、從刑）。主刑部分應執行有期徒刑肆年，從刑部分併執行
之。
    犯罪事實
一、鄧明彰於民國97年4 月間起，加入真實姓名、年籍不詳，綽
    號「阿水」等成年男子為首之網路交友詐騙集團（該詐騙集
    團成員尚有莊世宗、邱雅蓁、朱泳禎、李雅婷、李瑩萱、鄧
    雅之等人，莊世宗於97年5 月間、邱雅蓁於97年8 月間、朱
    泳禎於97年10月間、李雅婷於97年9 月間、李瑩萱於97年11
    月間、鄧雅之於97年9 月間起，分別加入真實姓名、年籍不
    詳，綽號「阿水」等成年男子所屬之網路交友詐騙集團，莊
    世宗、邱雅蓁、朱泳禎、李雅婷4 人所涉詐欺等罪，由臺灣
    新竹地方法院以98年度訴字第217 號判決確定；李瑩萱所涉
    詐欺等罪，由同院以99年度審竹簡字第711 號判決確定；鄧
    雅之所涉詐欺罪，由同院以100 年度審易字第742 號判決）
    ；鄧明彰與其所屬詐騙集團成員共同基於行使偽造特種文書
    、行使偽造身分證、行使偽造私文書及詐欺之犯意聯絡，由
    邱雅蓁、朱泳禎於不詳時間，在不詳地點，交付渠等之照片
    予莊世宗，莊世宗再轉交予鄧明彰，鄧明彰再轉交予綽號「
    阿水」之人。「阿水」遂以不詳方法偽造上有邱雅蓁照片之
    如附表一所示之潘惠玲、楊愛玲、向真、王玲、韓綿鈺、吳
    麗蘭、蔡素梅之國民身分證（其上並有偽造之「內政部」公
    印文）、駕駛執照、全民健康保險卡及上有朱泳禎照片之如
    附表二所示之林怡伶、范佳琪、吳俞臻之國民身分證（其上
    並有偽造之「內政部」公印文）及全民健康保險卡，連同偽
    刻之印章交由鄧明彰轉交予莊世宗，莊世宗再轉交邱雅蓁、
    朱泳禎。邱雅蓁、朱泳禎收受上開偽造之國民身分證、駕駛
    執照及全民健康保險卡等特種文書後，或持已盜刻之印章，
    或自行偽刻印章，分別於如附表一、二所示之時間，至如附
    表一、二所示之金融機構，提出偽造之如附表一、二所示之
    國民身分證及駕駛執照、全民健康保險卡等特種文書而行使
    ，佯為潘惠玲、楊愛玲、向真、王玲、韓綿鈺、吳麗蘭、蔡
    素梅、林怡伶、范佳琪、吳俞臻本人辦理金融帳戶開戶事宜
    （下稱人頭帳戶），並在如附表一、二所示之文書上偽造前
    揭各該人等之署名、印文而行使之，致使如附表一、二所示
    之金融機構承辦成年人員陷於錯誤，誤認係潘惠玲、楊愛玲
    、向真、王玲、韓綿鈺、吳麗蘭、蔡素梅、林怡伶、范佳琪
    、吳俞臻本人所申請，而核發新設帳號之存摺及提款卡予邱
    雅蓁、朱泳禎，足以生損害於潘惠玲、楊愛玲、向真、王玲
    、韓綿鈺、吳麗蘭、蔡素梅、林怡伶、范佳琪、吳俞臻等人
    及戶政機關對於戶籍管理、公路監理機關對於車輛駕駛人資
    料之管理、中央健康保險局對於被保險人資料之管理及各該
    金融機構對於帳戶管理之正確性。邱雅蓁、朱泳禎取得上開
    人頭帳戶之存摺、金融卡後，即交回莊世宗，再由莊世宗轉
    交鄧明彰及其所屬詐騙集團成員使用，使詐騙集團受有使用
    人頭帳戶之利益，而邱雅蓁、朱泳禎每冒名申請2 個人頭帳
    戶即可獲得新臺幣（下同）11,000元之代價。又鄧明彰與其
    所屬詐騙集團成員共同基於意圖為自己不法所有之犯意聯絡
    ，由真實姓名、年籍不詳之詐騙集團成年成員，於附表三所
    示之時間，以附表三所示之方法施用詐術，使附表三所示之
    馮詩梅、許有琪、簡美雪、陳涴軫、彭賜瑛、秦喜娟、邱采
    儀、利雯婷、徐瀅洳、陳如萍、周士禎、林庭甄、施素華、
    張媮晴、吳玉如、顏藝書、李秋金、陳育慈、吳美華、楊惠
    、邱妙娟、彭筠雅、蔡麗卿、蔡佩青、鄭曉婷、林宜潔、
    周怡君、林麗莉、朱敏芳等29人陷於錯誤，而依指示轉帳或
    匯款如附表三所示之金額予如附表三所示之人頭帳戶，俟款
    項匯入後，鄧明彰或其所屬詐騙集團成員即以電話通知莊世
    宗，莊世宗遂駕駛不詳車號之自小客車搭載邱雅蓁、朱泳禎
    、李雅婷、李瑩萱、鄧雅之等人前往各金融機構臨櫃提款或
    以提款機（ATM ）方式領款（即俗稱車手）（邱雅蓁、朱泳
    禎、李雅婷、李瑩萱、鄧雅之提款之時間、金額等，均詳如
    附表三所示），邱雅蓁、朱泳禎、李雅婷、李瑩萱、鄧雅之
    等人領得之款項則交予莊世宗，鄧明彰則每2 至3 日至1 星
    期與莊世宗核對詐得總金額後，約定時間、地點與莊世宗當
    面點收現金，嗣再以現今或轉帳匯款之方式轉交予該「阿水
    」之成年男子。莊世宗、邱雅蓁、朱泳禎、李瑩萱、鄧雅之
    並可分得詐得款項金額之百分之1 ，李雅婷則視係臨櫃提領
    或至提款機提領款項而獲取不同之報酬（臨櫃提款分得詐得
    款項金額之百分之1 ，提款機提領分得詐得款項金額之百分
    之2 ），鄧明彰則朋分詐得總金額款項之百分之2 。嗣為警
    於98年5 月25日下午3 時許，在臺中市西屯區市○○○路3
    號前拘提莊世宗、李雅婷到案，鄧明彰則經通緝後於100 年
    3 月31日為警在臺中市○○路與文心路口緝獲，始查知上情
    。
四、案經林麗莉、林庭甄、吳美華、許有琪、陳涴軫、蔡佩青、
    秦喜娟、林宜潔、徐瀅洳、周怡君告訴暨內政部警政署刑事
    警察局移送、新竹市警察局第二分局報告臺灣新竹地方法院
    檢察署呈請臺灣高等法院檢察署檢察長令轉臺灣臺中地方法
    院檢察署檢察官偵查起訴。
    理    由
一、本件被告所犯係死刑、無期徒刑、最輕本刑為3 年以上有期
    徒刑以外之罪，其於準備程序就前揭被訴事實為有罪之陳述
    ，經受命法官告知簡式審判程序之旨，並聽取其與公訴人之
    意見後，本院認無不得或不宜改依簡式審判程序進行之處，
    爰依刑事訴訟法第273 條之1 第1 項、第284 條之1 ，裁定
    本案由受命法官獨任進行簡式審判程序，是其證據之調查，
    依刑事訴訟法第273 條之2 規定，自不受刑事訴訟法第159
    條第1 項、第161 條之2 、第161 條之3 、第163 條之1 及
    第164 條至第170 條規定之限制，合先敘明。
二、上揭犯罪事實，業據被告鄧明彰於偵訊、本院準備程序及簡
    式審判程序時均坦承不諱（見臺灣新竹地方法院檢察署100
    年度偵緝字第214 號卷第36頁，本院卷第54頁面），並有下
    列之補強證據可供擔保被告自白之任意性：
  (一)附表一部分：
    被告邱雅蓁之個人戶籍及相片影像資料（見臺灣新竹地方法
    院98年聲監字第143 號卷二第1 頁）、被害人潘惠玲之個人
    戶籍及相片影像資料、新竹第三信用合作社98年3 月4 日（
    98）新三合總字第310017號函暨其所附活期儲蓄存款第0000
    000 號帳戶之開戶人基本資料、存摺存款交易對帳單（編號
    1 ，見聲監字第143 號卷二第2 至5 頁）、被害人楊愛玲之
    個人戶籍及相片影像資料、合作金庫商業銀行中原分行97年
    12月19日合金原存字第0970006023號函暨其所附存戶「楊愛
    玲」之基本資料、交易往來明細（編號2 ，見聲監字第143
    號卷二第6 至10頁）、被害人向真之個人戶籍及相片影像資
    料、第一商業銀行左營分行97年12月30日一左營字第0025 1
    號函暨其所附帳號0000000000號帳戶之開戶基本資料、交易
    明細（編號3 ，見聲監字第143 號卷二第11至15頁）、被害
    人王玲之個人戶籍及相片影像資料、高雄銀行股份有限公司
    97年12月23日高銀密業管字第0970000619號函暨其所附存戶
    「王玲」之基本資料、交易查詢清單、國泰世華銀行97年12
    月24日國世銀業控字第0970002739號函暨其所附帳號000000
    000000等5 戶之開戶基本資料、交易明細（編號4 、5 ，見
    同上聲監字第143 號卷二第16至21、25至46頁、被害人韓綿
    鈺之個人戶籍及相片影像資料、兆豐國際商業銀行台南分行
    97年12月23日（97）兆銀台南字第0433號函暨其所附「韓綿
    鈺」開戶基本資料、交易明細表、98年3 月17日（98）兆銀
    台南字第0073號函暨其所附「韓綿鈺」開戶影像、台北富邦
    商業銀行股份有限公司安平分行97年12月17日（97）北富銀
    安平字第0202號函暨其所附「韓綿鈺」開戶基本資料、交易
    明細、98年3 月13日（98）北富銀安平字第0064號函暨其所
    附「韓綿鈺」開戶影像（編號6 、7 ，見同上聲監字第143
    號卷二第47至56頁）、被害人吳麗蘭之個人戶籍及相片影像
    資料、台北富邦商業銀行股份有限公司岡山分行98年2 月25
    日北富銀岡山簡字第986000230 號函暨其所附「吳麗蘭」開
    戶基本資料、交易明細、開戶影像（編號8 ，見同上聲監字
    第143 號卷二第57至61頁）、被害人蔡素梅之個人戶籍及相
    片影像資料、日盛國際商業銀行股份有限公司個人理財處98
    年2 月24日日銀字第0982W00021660 號函暨其所附「蔡素梅
    」開戶基本資料、交易明細、合作金庫商業銀行北高雄分行
    98年3 月12日合金北高存字第0980001124號函暨其所附「蔡
    素梅」開戶建檔登錄單、交易明細表（編號9 、10，見聲監
    字第143 號卷二第62至73頁）等在卷可稽。
  (二)附表二部分：
    台灣土地銀行苓雅分行97年12月24日苓存字第0970000497號
    函暨其所附「林怡伶」開戶人基本資料、資金往來交易明細
    、98年3 月19日苓存字第0980000108號函暨其所附「林怡伶
    」開戶影像、被害人林怡伶之個人戶籍及相片影像資料（編
    號1 ，見同上聲監字第143 號卷二第85至88頁）、被害人范
    佳琪之個人戶籍及相片影像資料、彰化商業銀行潭子分行98
    年2 月26日彰潭字第0980004 號函暨其所附「范佳琪」開戶
    基本資料、資金往來明細（編號2 ，見同上聲監字第143 號
    卷二第89至93頁）、被害人吳俞臻之個人戶籍及相片影像資
    料、第一商業銀行歸仁分行97年12月31日（97）一歸仁字第
    00257 號函暨其所附「吳俞臻」開戶申請書、交易明細資料
    、京城商業銀行97年12月18日（97）京城業企字第3510號函
    暨其所附「吳俞臻」開戶基本資料、交易往來明細資料（編
    號3 、4 ，見同上聲監字第143 號卷二第94至103 頁）、被
    告朱泳禎之個人戶籍及相片影像資料（見臺灣新竹地方法院
    98年度聲監字第176 號卷第46頁）等在卷為憑。
  (三)附表三部分：
  1.編號1 ：被害人馮詩梅警詢筆錄、內政部警政署反詐騙諮詢
    專線紀錄表、南投縣政府警察局埔里分局愛蘭派出所陳報單
    、受理刑事案件報案三聯單、受理詐騙帳戶通報警示簡便格
    式表（見聲監字第143 號卷一第103 至105 頁、臺灣新竹地
    方法院檢察署98年度偵字第4225號卷【以下簡稱偵字第4225
    號卷】三第34至37頁）。
  2.編號2 ：被害人許有琪於警詢時之指訴、內政部警政署反詐
    騙案件紀錄表、京城銀行匯出匯款單、日盛銀行匯款申請書
    收執聯、中國信託商業銀行匯款申請書、台灣中小企業銀行
    存款憑條、國泰世華商業銀行存款存根、台南市警察局第六
    分局大林派出所受理刑事案件報案三聯單、受理各類案件紀
    錄表、刑事案件報案證明申請書（見同上偵字第4225號卷二
    第225至233 頁）。
  3.編號3 ：被害人簡美雪於警詢時之指訴、內政部警政署反詐
    騙資詢專線紀錄表、中區農會電腦共用中心匯款委託書、國
    泰世華商業銀行活期存款存入憑條、合作金庫銀行存款憑條
    、日盛銀行匯款申請書收執聯、郵政跨行匯款申請書、南投
    縣政府警察局中興分局府西派出所受理刑事案件報案三聯單
    （見同上偵字第4225號卷三第46至50之1 頁）。
  4.編號4 ：被害人陳涴軫於警詢時之指訴、內政部警政署反詐
    騙案件紀錄表、中國信託商業銀行匯款申請書、高雄市政府
    警察局三民第二分局鼎金派出所受理刑事案件報案三聯單、
    受理詐騙帳戶通報警示簡便格式表、受理各類案件紀錄表（
    見同上偵字第4225號卷三第53至60頁）。
  5.編號5 ：被害人彭賜瑛於警詢時之指訴、內政部警政署反詐
    騙案件紀錄表、郵政跨行匯款申請書、台南縣警察局新化分
    局新化派出所陳報單、受理刑事案件報案三聯單、受理詐騙
    帳戶通報警示簡便格式表、受理各類案件紀錄表（見同上偵
    字第4225號卷三第185 至193 頁）。
  6.編號6 ：被害人秦喜娟於警詢時之指訴、內政部警政署反詐
    騙案件紀錄表、匯款委託書、國泰世華商業銀行匯出匯款回
    條、台北縣政府警察局土城分局廣福派出所受理刑事案件報
    案三聯單、受理詐騙帳戶通報警示簡便格式表、金融機構聯
    防機制通報單、陳報單、受理各類案件紀錄表（見同上偵字
    第4225號卷三第72至87頁）。
  7.編號7 ：被害人邱采儀於警詢時之指訴、內政部警政署反詐
    騙諮詢專線紀錄表、台新銀行匯出匯款單、彰化銀行存款憑
    條、匯款回條聯、台北富邦銀行存摺類存款存入存根、合作
    金庫銀行存款憑條、新竹縣政府警察局竹北分局竹北派出所
    受理刑事案件報案三聯單、受理詐騙帳戶通報警示簡便格式
    表、受理各類案件紀錄表（見同上偵字第4225號卷三第102
    至110 頁）。
  8.編號8 ：被害人利雯婷於警詢時之指訴、內政部警政署反詐
    騙諮詢專線紀錄表、台新銀行匯出匯款單中國信託商業銀行
    匯款申請書、兆豐國際商業銀行國內匯款申請書台北富邦銀
    行存摺類存款存入存根、第一商業銀行存款存根聯、高雄市
    政府警察局左營分局文自派出所陳報單、受理刑事案件報案
    三聯單、受理詐騙帳戶通報警示簡便格式表、受理各類案件
    紀錄表（見同上偵字第4225號卷三第113 至117 、122 至
    142 頁）。
  9.編號9 ：被害人徐瀅洳於警詢時之指訴、內政部警政署反詐
    騙案件紀錄表、台新國際商業銀行收據、國內匯款回條、合
    作金庫銀行存款憑條、桃園縣政府警察局桃園分局中路派出
    所受理刑事案件報案三聯單、陳報單、金融機構聯防機制通
    報單（見同上偵字第4225號卷三第169 至173 頁）。
  10.編號10：被害人陳如萍於警詢時之指訴、內政部警政署反詐
    騙案件紀錄表、合作金庫銀行存款憑條、合作金庫商業銀行
    匯款申請書代收入傳票、玉山銀行匯款回條、台北縣政府警
    察局三峽分局鶯歌分駐所陳報單、受理刑事案件報案三聯單
    、受理詐騙帳戶通報警示簡便格式表（見同上偵字第4225號
    卷三第155 至161 頁）。
  11.編號11：被害人周士禎於警詢時之指訴、內政部警政署反詐
    騙案件紀錄表、台北縣政府警察局中和分局中和派出所受理
    刑事案件報案三聯單、中國信託商業銀行匯款申請書、兆豐
    國際商業銀行新台幣存摺類存款存款憑條副本聯、國內匯款
    申請書、台北縣政府警察局中和分局中和派出所受理刑事案
    件報案三聯單、陳報單、受理詐騙帳戶通報警示簡便格式表
    、受理各類案件紀錄表（見同上偵字第4225號卷三第175 至
    182 頁）。
  12.編號12：被害人林庭甄於警詢時之指訴、內政部警政署反詐
    騙案件紀錄表、彰化銀行匯款回條聯、郵政跨行匯款申請書
    、桃園縣政府警察局桃園分局龍安派出所受理刑事案件報案
    三聯單、受理詐騙帳戶通報警示簡便格式表、桃園縣政府警
    察局刑事警察大隊金融機構聯防機制通報單、受理各類案件
    紀錄表（見同上偵字第4225號卷二第110 至119 頁）。
  13.編號13：被害人施素華於警詢時之指訴、內政部警政署反詐
    騙案件紀錄表、施素華遭詐騙案匯款、解款銀行、時間、地
    點一覽表、合作金庫銀行匯款申請書回條聯、台新國際商業
    銀行國內匯款回條、聯邦銀行匯款通知單、合作金庫銀行存
    款憑條、台中縣警察局豐原分局大雅分駐所陳報單、受理各
    類案件紀錄表、受理刑事案件報案三聯單、受理詐騙帳戶通
    報警示簡便格式表（見同上偵字第4225卷二第89至100 頁）
    。
  14.編號14：被害人張媮晴於警詢時之指訴、內政部警政署反詐
    騙案件紀錄表、合作金庫銀行存款憑條、華南商業銀行活期
    性存款存款憑條、中國信託商業銀行匯款申請書、台中市警
    察局第二分局立人派出所受理刑事案件報案三聯單、受理詐
    騙帳戶通報警示、詐騙電話斷話簡便格式表、受理各類案件
    紀錄表（見同上偵字第4225號卷二第125 至137 頁）。
  15.編號15：被害人吳玉如於警詢時之指訴、內政部警政署反詐
    騙諮詢專線紀錄表、第一商業銀行匯款申請書回條、華南商
    業銀行匯款回條聯、永豐銀行匯款委託書、台北市政府警察
    局內湖分局西湖派出所受理刑事案件報案三聯單、受理詐騙
    帳戶通報警示簡便格式表、受理各類案件紀錄表（見同上偵
    字第4225號卷二第181 至186 頁）。
  16.編號16：被害人顏藝書於警詢時之指訴、內同上政部警政署
    反詐騙諮詢專線紀錄表、合作金庫銀行存款憑條、台南市警
    察局第三分局海南派出所陳報單、受理刑事案件報案三聯單
    、受理詐騙帳戶通報警示簡便格式表、金融機構聯防機制通
    報單、受理各類案件紀錄表（見同上偵字第4225號卷二第
    188 至194 頁）。
  17.編號17：被害人李秋金於警詢時之指訴、內政部警政署反詐
    騙諮詢專線紀錄表、華南商業銀行活期性存款存款憑條、國
    泰世華銀行匯出匯款單、嘉義市政府警察局第二分局後湖派
    出所受理刑事案件報案三聯單、受理詐騙帳戶通報警示簡便
    格式表、受理各類案件紀錄表、陳報單（見同上偵字第4225
    號卷二第197 至204 頁）。
  18.編號18：被害人陳育慈於警詢時之指訴、內政部警政署反詐
    騙案件紀錄表、合作金庫銀行存款憑條、萬泰商業銀行存款
    憑條、國泰世華商業銀行存款存根、台灣中小企業銀行存款
    憑條、西聯匯款單、桃園縣政府警察局桃園分局武陵派出所
    受理刑事案件報案三聯單、受理詐騙帳戶通報警示簡便格式
    表、受理各類案件紀錄表（見同上偵字第4225號卷二第209
    至222 頁）。
  19.編號19：被害人吳美華於警詢時之指訴、內政部警政署反詐
    騙諮詢專線紀錄表、玉山銀行匯款回條、台北富邦銀行匯款
    委託書、華南商業銀行活期性存款存款憑條、國泰世華商業
    銀行存款存根、台中縣警察局清水分局明秀派出所陳報單、
    受理刑事案件報案三聯單、受理詐騙帳戶通報警示簡便格式
    表、金融機構聯防機制通報單、受理各類案件紀錄表（見同
    上偵字第4225 號 卷二第164 至166 、170 至179 頁）。
  20.編號20：被害人楊惠於警詢時之指訴、內政部警政署反詐
    騙案件紀錄表、台新銀行匯出匯款單、高雄銀行入戶電匯匯
    款回條、渣打國際商業銀行股份有限公司匯款副通知書、高
    雄市政府警察局苓雅分局民權路派出所陳報單、受理刑事案
    件報案三聯單、受理詐騙帳戶通報警示簡便格式表、受理各
    類案件紀錄表（見同上偵字第4225號卷二第236 至246 頁）
    。
  編號21：被害人邱妙娟於警詢時之指訴、內政部警政署反詐
    騙案件紀錄表、郵政跨行匯款申請書、華南商業銀行匯款回
    條聯、台北富邦銀行匯出匯款申請書、匯出匯款交易憑證及
    手續費收據、特殊投資協議書、恆生銀行居民個人匯款商請
    書、基隆市警察局刑事警察大隊受理刑事案件報案三聯單、
    受理詐騙帳戶通報警示簡便格式表（見同上偵字第4225號卷
    三第5 至9 、11至15頁）。
  編號22：被害人彭筠雅於警詢時之指訴、內政部警政署反詐
    騙諮詢專線紀錄表、合作金庫商業銀行匯款申請書代收入傳
    票、匯款申請書回條聯、華南商業銀行匯款回條聯、渣打國
    際商業銀行聯行往來收執聯、國泰世華銀行匯出匯款單、桃
    園縣政府警察局桃園分局埔子派出所受理刑事案件報案三聯
    單、受理詐騙帳戶通報警示簡便格式表（見同上偵字第4225
    號卷三第20至30之1 頁）。
  編號23：被害人蔡麗卿於警詢時之指訴、內政部警政署反詐
    騙案件紀錄表（見聲監字第143 號卷一第34、35頁）。
  編號24：被害人蔡佩青於警詢時之指訴、內政部警政署反詐
    騙案件紀錄表、國泰世華商業銀行存款存根、台灣中小企業
    銀行存款憑條、京城銀行存摺類存款存入憑條、國泰世華銀
    行匯出匯款單、第一商業銀行存款存根聯、台北縣政府警察
    局永和分局新生派出所受理刑事案件報案三聯單、受理各類
    案件紀錄表（見同上偵字第4225號卷三第64至69頁）。
  編號25：被害人鄭曉婷於警詢時之指訴、內政部警政署反詐
    騙案件紀錄表、國泰世華銀行匯出匯款單、玉山銀行匯款回
    條、彰化銀行存款憑條、台北市政府警察局北投分局光明派
    出所陳報單、受理刑事案件報案三聯單、受理詐騙帳戶通報
    警示簡便格式表、受理各類案件紀錄表（見同上偵字第4225
    號卷三第91 至98 頁）。
  編號26：被害人林宜潔於警詢時之指訴、內政部警政署反詐
    騙諮詢專線紀錄表、台北富邦銀行存摺類存款存入存根、第
    一商業銀行存款存根聯、高雄市政府警察局三民第二分局陽
    明派出所陳報單、受理刑事案件報案三聯單、受理詐騙帳戶
    通報警示簡便格式表、受理各類案件紀錄表（見同上偵字第
    4225號卷三第145 至152 頁）。
  編號27：被害人周怡君於警詢時之指訴、內政部警政署反詐
    騙諮詢專線紀錄表、國泰世華銀行匯出匯款回條、台北市政
    府警察局松山分局三民派出所受理刑事案件報案三聯單、陳
    報單、受理詐騙帳戶通報警示簡便格式表、受理各類案件紀
    錄表、金融機構聯防機制通報單（見同上偵字第4225號卷三
    第197 至204 頁）。
  編號28：被害人林麗莉於警詢時之指訴、內政部警政署反詐
    騙案件紀錄表、華南商業銀行匯款回條聯、大眾銀行國內匯
    款申請書暨取款憑條、台南市警察局第一分局東門派出所陳
    報單、受理刑事案件報案三聯單、受理詐騙帳戶通報警示簡
    便格式表（見同上偵字第4225號卷二第103 至108 頁）。
  編號29：被害人朱敏芳於警詢中之指訴、受理刑事案件報案
    三聯單、匯款單據、渣打國際商業銀行頭份分行、戶名豆順
    國、帳號000-000000000 號、三信商銀成功分行、戶名李偉
    仁、帳號0000000000號、京城銀行、戶名倪候智、帳號0000
    00000000號之開戶資料與交易明細（見同上偵字第4225號卷
    二第137-1 至139 頁、第141頁、第147至158頁）。
  此外，復有網路交友假投資詐財、偽造文書犯罪集團示意圖
    、警政署刑事警察局檢舉信箱之檢舉信件、被告邱雅蓁之個
    人戶籍及相片影像資料、臨櫃領款蒐證畫面、被告李雅婷之
    個人戶籍及相片影像資料、臺灣新竹地方法院98年度聲監字
    第101 號通訊監察書、內政部警政署刑事警察局98年4 月12
    日刑偵九（2 ）字第0980053548號函暨其所附通訊監察情形
    期中報告書內附之通訊監察譯文、台灣新竹地方法院檢察署
    98年4 月24日竹檢國強98聲監153 字第10427 號函暨其所附
    通訊監察譯文、本院98年度聲監續字第118 號通訊監察書、
    台灣新竹地方法院檢察署98年6 月10日竹檢國強98聲監198
    字第14976 號函暨其所附通訊監察譯文、臺灣新竹地方法院
    98年度聲監字第123 號通訊監察書、另案被告朱泳禎之個人
    戶籍及相片影像資料、台灣新竹地方法院檢察署98年5 月21
    日竹檢國強98聲監176 字第13058 號函暨其所附通訊監察譯
    文、另案被告莊世宗之個人戶籍及相片影像資料、蒐證畫面
    、臺灣新竹地方法院98年6 月25日98年監通字第114 、115
    號通訊監察結束通知書、財金資訊股份有限公司97年12 月
    25日金訊業字第0970002767、98年3 月4 日金訊業字第0980
    000345號函暨其所附自動化服務機器跨行轉帳交易明細資料
    、跨行提款/ 查詢交易明細資料、新竹市警察局第二分局搜
    索扣押筆錄、扣押物品目錄表、被害人一覽表、提款蒐證翻
    拍照片、另案被告邱雅蓁簽名確認之冒名申請帳戶、提領詐
    騙款項一覽表、另案被告朱泳禎簽名確認之提領詐騙款項一
    覽表、另案被告李雅婷簽名確認之提領詐騙款項一覽表、新
    竹市警察局第二分局扣押筆錄、扣押物品目錄表、另案被告
    朱泳禎中華民國國民身分證、汽車駕駛執照、全民健康保險
    卡、另案被告朱泳禎簽名確認之冒名申請帳戶一覽表、另案
    被告朱泳禎指認另案被告李雅婷、莊世宗之相片、另案被告
    朱泳禎使用之行動電話門號0000000000簡訊內容等存卷可查
    （見同上聲監字第143 號卷一第14、15頁、聲監字第143 號
    卷二第1 、133 至145 頁、聲監字第153 號卷第34至46、51
    至109 頁、聲監字第198 號卷第72至74、85至87頁、聲監字
    第176 號卷第6 至11頁、46、78、84至136 、140 、141 頁
    、陳通字第56號卷第9 至13頁、他字第689 號卷第17至167
    頁、偵字第4225號卷一第15至34、43至50頁、偵字第4225號
    卷二第49至87-1頁、偵字第4225號卷三第250 至257 頁、偵
    字第4556號卷第11至20頁）。
  (四)按凡以自己犯罪之意思而參與犯罪，無論其所參與者是否犯
    罪構成要件之行為，皆為正犯，又共同實施犯罪行為之人，
    在合同意思範圍內，各自分擔犯罪行為之一部，相互利用他
    人之行為，以達其犯罪之目的者，行為人即應對於全部所發
    生之結果，共同負責（最高法院25年上字第2253號、28年上
    字第3110號判例意旨可資參照）。查被告鄧明彰自另案被告
    莊世宗處收受另案被告邱雅蓁、朱泳禎之照片後轉交予「阿
    水」之成年男子及所屬之詐騙集團，再由另案被告莊世宗持
    偽造完成之國民身分證等證件交予另案被告邱雅蓁、朱泳禎
    ，使其等據以申請如附表一、二所示之人頭帳戶，嗣由另案
    被告莊世宗、邱雅蓁、朱泳禎、李雅婷、李瑩萱、鄧雅之等
    人擔任詐騙集團之「車手」角色，分擔領取如附表三所示各
    被害人之詐騙款項後轉交予被告鄧明彰，以遂行其所屬犯罪
    集團向各被害人詐騙之結果，被告鄧明彰顯係基於自己犯罪
    之意思而參與犯罪，並相互利用上揭共犯莊世宗、邱雅蓁、
    朱泳禎、李雅婷、李瑩萱、鄧雅之等之行為，以達詐騙取財
    之目的，其對上開詐欺取財犯行自有犯意聯絡及行為分擔，
    應負共同正犯責任，至屬明確。
 (五) 綜上所述，本案事證明確，被告鄧明彰行使偽造特種文書、
    行使偽造身分證、偽造公印文、行使偽造私文書及詐欺取財
    等犯行，均足堪認定，應予依法論科。
三、論罪科刑
  (一)按國民身分證係表彰持有人同一性之證明，全民健康保險卡
    則係持有人參與全民健康保險，得以獲取醫療服務的資格證
    明，均為刑法第212 條所規定之特種文書，而刑法所謂公印
    ，係指公署或公務員職務上所使用之印信而言；又所謂公印
    或公印文，係專指表示公署或公務員資格之印信而言，即俗
    稱大印與小官章及其印文（最高法院22年上字第1904號、69
    年臺上字第693 號著有判例可資參照。是國民身分證上「內
    政部印」之印文，核屬刑法第218 條第1 項所稱之公印文甚
    明。又按國民身分證原屬刑法第212 條之特種文書，而戶籍
    法第75條於97年5 月28日修正公布，該條第1 項、第2 項規
    定「意圖供冒用身分使用，而偽造、變造國民身分證，足以
    生損害於公眾或他人者，處5 年以下有期徒刑、拘役或科或
    併科新臺幣50萬元以下罰金。行使前項偽造、變造之國民身
    份證亦同。」，該法條係針對國民身分證之偽造、變造犯行
    予以明文規定，相較於刑法第212 條係針對所有一般特種文
    書之偽造、變造犯行，乃特別法與普通法關係，則戶籍法第
    75條第1 項、第2 項規定，與刑法第216 條、第212 條乃法
    規競合，應擇特別法即戶籍法第75條第1 項、第2 項適用（
    最高法院97年臺上字第5114號判決參照）。又刑法第218 條
    第1 項之偽造公印文罪與戶籍法第75條第1 項之構成要件並
    不相同，尚難謂戶籍法第75條第1 項係刑法第218 條第1 項
    之特別法；再者，偽造、變造國民身分證，並不當然需要偽
    造國民身分證上之公印文，是偽造、變造國民身分證，自不
    能當然包括偽造公印文在內；而偽造公印或公印文，刑法第
    218 條第1 項既有獨立處罰規定，且較戶籍法第75條第1 項
    規定之處罰為重，則於偽造國民身分證同時偽造公印或公印
    文者，即難僅論以戶籍法第75條第1 項之罪，而置刑法第
    218 條第1 項處刑較重之罪於不問，先予敘明。
  (二)次按刑法上變造文書，係指不變更原有文書之本質，僅就文
    書之內容有更改而言，故必先有他人文書之存在，而後始有
    變造之可言（最高法院51年臺上字第295 號判例意旨參照）
    ，查被告鄧明彰固稱：伊不清楚冒名申請帳戶之國民身分證
    證如何偽造，僅聽說係以買來之證件割除膠膜換貼上另案被
    告邱雅蓁、朱泳禎照片云云（見本院卷第70頁），惟附表一
    、二所示之被害人均無身分證件遺失之報案紀錄，尚難認被
    告所屬之詐騙集團係以換貼照片之方式變造附表一、二所示
    被害人之身分證件，是核被告鄧明彰所為，係犯係犯戶籍法
    第75條第1 項、第2 項之行使偽造國民身分證罪、刑法第
    218 條第1 項偽造公印文罪（行使偽造國民身分證部分）、
    刑法第216 條、第212 條行使偽造特種文書罪（行使偽造健
    保卡部分）、刑法第216 條、第210 條行使偽造私文書罪（
    向金融機構申請開戶所填寫之文書部分）、刑法第339 條第
    2 項之詐欺得利罪（使用偽造之國民身分證、健保卡向金融
    機構詐取上開附表一、二所示帳戶服務部分）、刑法第339
    條第1 項詐欺取財罪（向附表三所示被害人等詐騙金錢部分
    ）。又被告及共犯就偽造附表一、二所示人頭帳戶之印章、
    印文及署名之行為，均屬偽造私文書之階段行為，而偽造國
    民身分證、全民健康保險卡等特種文書及各該金融機構開戶
    資料等私文書後，復持以行使，則偽造之低度行為，為行使
    之高度行為所吸收，均不另論罪。被告與綽號綽號「阿水」
    之姓名年籍不詳之成年男子、另案被告莊世宗、邱雅蓁、朱
    泳禎、李雅婷、李瑩萱、鄧雅之及其他不詳姓名之詐騙集團
    成年成員間就上開犯行，有犯意聯絡及行為分擔，均為共同
    正犯，又渠等利用不知情之成年刻印業者偽刻附表一、二所
    示人頭帳戶姓名之印章，為間接正犯。另按刑法上之接續犯
    ，係指行為人所為之數行為，係於同時同地或密切接近之時
    地實行，而侵害同一之法益，各行為之獨立性極為薄弱，依
    一般社會健全觀念，在時間差距上難以強行分開，在刑法評
    價上，以視為數個舉動之接續行為，合為包括之一行為予以
    評價，較為合理而言（最高法院97年臺上字第2387號判決參
    照），是以被告所屬之詐騙集團對附表三所示之各被害人於
    密切接近之時地實行詐騙行為，侵害同一之法益，應認屬接
    續犯，各論以共同詐欺取財一罪。再按刑法廢除牽連犯之規
    定後，對於前以牽連犯予以處理之案例，依立法理由之說明
    ，在適用上，得視其具體情形，分別論以想像競合犯或數罪
    併罰，予以處斷。是原經評價為牽連犯之案件，如其二行為
    間具有行為局部之同一性，或其行為著手實行階段可認為同
    一者，得認與一行為觸犯數罪名之要件相侔，而改評價為想
    像競合犯。至於不可認為一行為者，若依實質競合予以併罰
    ，不無刑罰過度評價，依社會通念，並不符合刑罰公平原則
    ，當亦難以一行為一罪論處（最高法院96年度臺上字第4780
    號判決意旨參照）。被告就犯罪事實一所犯之共同行使偽造
    國民身分證罪、共同偽造公印文罪、共同行使偽造特種文書
    罪、共同行使偽造私文書罪、共同詐欺取財罪，均係為遂行
    其共同向不特定人實施詐欺罪之行為，渠等先後犯行之犯罪
    目的單一，依一般社會通念，認應評價為一罪方符合刑罰公
    平原則，如予數罪併罰，反有過度處罰之疑，與人民法律感
    情亦未契合；故本院認於牽連犯廢除後，適度擴張一行為概
    念，認此情形為一行為觸犯數罪名之想像競合犯，方屬適當
    ，是被告就附表一編號1 、附表二編號1 所犯之行使偽造身
    分證、詐欺得利罪等2 罪間，及附表一編號2 至10、附表二
    編號2 至4 所示之行使偽造特種文書、行使偽造身分證、行
    使偽造私文書及詐欺得利犯行等4 罪間，均係一行為同時觸
    犯數罪名，為想像競合犯，應依刑法第55條之規定，分別從
    一較重之詐欺得利及行使偽造私文書罪處斷。爰審酌被告正
    值盛年，教育程度為高職畢業，不思以正當途徑獲取財物，
    竟參與上開集團性組織，透過團體性之分工方式向多數人為
    詐欺犯罪，不僅使被害人受有鉅額之財物損害，亦增添一般
    民眾對社會生活之不信任感，更助長原已猖獗之詐騙歪風，
    其犯行對交易秩序與社會治安之危害非屬輕微，本應予以嚴
    懲以遏止詐騙歪風；惟衡量被告於偵查中至本院審理時均坦
    承上揭犯行，兼衡其犯罪手段、在集團分工之層級中所處地
    位、分擔之犯罪行為、犯行所造成之危害、素行紀錄等一切
    情狀，分別量處如主文所示之刑，並定其應執行刑。附表一
    編號2 至10、附表二編號2 至4 所示偽造之各被害人署押、
    印文，應依刑法第219 條規定宣告沒收；至該署押、印文所
    附載之文件，或經持交他人行使，已非屬被告或其他共犯所
    有，均不宣告沒收；又附表一、二各編號所示偽造國民身分
    證、汽車駕駛執照、全民健康保險卡等特種文書，固係被告
    與其所屬詐騙集團成員所有因實施附表一、二各編號所示之
    犯罪所得之物，惟未據扣案，為免將來執行之困難，爰不予
    宣告沒收，附此敘明。
據上論斷，應依刑事訴訟法第273 條之1 第1 項、第299 條第1
項前段，戶籍法第75條第2 項，刑法第11條前段、第28條、第
216 條、第210 條、第212 條、第218 條第1 項、第339 條第1
項、第2 項、第55條、第219 條、第51條第5 款、第9 款，判決
如主文。
本案經檢察官陳興男到庭執行職務。
中    華    民    國   100    年    12    月    21    日
                  刑事第十八庭  法  官  胡宜如
以上正本證明與原本無異。
如不服本判決，應於收受判決後10日內向本院提出上訴書狀，並
應敘述具體理由；其未敘述上訴理由者，應於上訴期間屆滿後20
日內向本院補提理由書（均須按他造當事人之人數附繕本）「切
勿逕送上級法院」。
告訴人或被害人對於判決如有不服具備理由請求檢察官上訴者，
其上訴期間之計算係以檢察官收受判決正本之日期為準。
                                書記官  張禎庭
中    華    民    國   100    年    12    月    21    日
附錄本案論罪科刑法條：
戶籍法第75條第2項
意圖供冒用身分使用，而偽造、變造國民身分證，足以生損害於
公眾或他人者，處5 年以下有期徒刑、拘役或科或併科新臺幣50
萬元以下罰金。
行使前項偽造、變造之國民身分證者，亦同。
刑法第216、212條之行使偽造特種文書罪。
中華民國刑法第216條
行使第 210 條至第 215 條之文書者，依偽造、變造文書或登載
不實事項或使登載不實事項之規定處斷。
中華民國刑法第212條
偽造、變造護照、旅券、免許證、特許證及關於品行、能力服務
或其他相類之證書、介紹書，足以生損害於公眾或他人者，處 1
年以下有期徒刑、拘役或 3 百元以下罰金。
中華民國刑法第339條
意圖為自己或第三人不法之所有，以詐術使人將本人或第三人之
物交付者，處 5 年以下有期徒刑、拘役或科或併科 1 千元以下
罰金。
以前項方法得財產上不法之利益或使第三人得之者，亦同。
前二項之未遂犯罰之。
【附表一】：
┌─┬───┬────┬───────┬───┬──────┬──────┐
│編│被冒用│偽造之特│偽造之署名、印│日  期│申請之金融機│宣告刑（含主│
│號│人姓名│種文書  │文及文書      │      │構帳戶      │刑、從刑）  │
├─┼───┼────┼───────┼───┼──────┼──────┤
│1 │潘惠玲│國民身分│無            │97/8/6│新竹第三信用│鄧明彰共同犯│
│  │      │證      │              │      │合作社光華分│詐欺得利罪，│
│  │      │        │              │      │社帳號057980│處有期徒刑參│
│  │      │        │              │      │0號帳戶     │月。        │
│  │      │        │              │      │            │            │
│  │      │        │              │      │            │            │
│  │      │        │              │      │            │            │
├─┼───┼────┼───────┼───┼──────┼──────┤
│2 │楊愛玲│國民身分│存摺存款綜合約│97/8/2│合作金庫商業│鄧明彰共同犯│
│  │      │證、汽車│定書上偽造「楊│5     │銀行中原分行│行使偽造私文│
│  │      │駕照    │愛玲」之署名1 │      │帳號00000000│書罪，處有期│
│  │      │        │枚、印文3枚。 │      │87661號帳戶 │徒刑肆月。偽│
│  │      │        │              │      │            │造之「楊愛玲│
│  │      │        │              │      │            │」署名壹枚、│
│  │      │        │              │      │            │印文參枚，均│
│  │      │        │              │      │            │沒收。      │
├─┼───┼────┼───────┼───┼──────┼──────┤
│3 │向真  │國民身分│各類存款開戶暨│97/10/│第一商業銀行│鄧明彰共同犯│
│  │      │證      │往來業務項目申│9     │左營分行帳號│行使偽造私文│
│  │      │        │請書上偽造「向│      │00000000001 │書罪，處有期│
│  │      │        │真」之署名及印│      │號帳戶      │徒刑肆月。偽│
│  │      │        │文各2枚。     │      │            │造之「向真」│
│  │      │        │              │      │            │署名及印文各│
│  │      │        │              │      │            │貳枚，均沒收│
│  │      │        │              │      │            │。          │
├─┼───┼────┼───────┼───┼──────┼──────┤
│4 │王玲  │國民身分│存款開戶/服務 │97/10/│國泰世華商業│鄧明彰共同犯│
│  │      │證      │業務申請書暨約│13    │銀行左營分行│行使偽造私文│
│  │      │        │定書上偽造「王│      │帳號00000000│書罪，處有期│
│  │      │        │玲」之署名、印│      │5613號帳戶  │徒刑肆月。偽│
│  │      │        │文各1枚；印鑑 │      │            │造之「王玲」│
│  │      │        │卡上偽造「王玲│      │            │署名及印文各│
│  │      │        │」之署名、印文│      │            │貳枚，均沒收│
│  │      │        │各1枚。       │      │            │。          │
├─┼───┼────┼───────┼───┼──────┼──────┤
│5 │王玲  │國民身分│存款開戶/服務 │97/10/│高雄銀行楠梓│鄧明彰共同犯│
│  │      │證、全民│業務申請書暨約│14    │分行帳號2182│行使偽造私文│
│  │      │健康保險│定書上偽造「王│      │00000000號帳│書罪，處有期│
│  │      │卡      │玲」之署名1 枚│      │戶          │徒刑肆月。偽│
│  │      │        │、印文8枚；印 │      │            │造之「王玲」│
│  │      │        │鑑卡上偽造「王│      │            │署名貳枚、印│
│  │      │        │玲」之署名1 枚│      │            │文拾壹枚，均│
│  │      │        │、印文3枚。   │      │            │沒收。      │
├─┼───┼────┼───────┼───┼──────┼──────┤
│6 │韓綿鈺│國民身分│印鑑卡上偽造「│97/10/│台北富邦商業│鄧明彰共同犯│
│  │      │證      │韓綿鈺」之署名│28    │銀行安平分行│行使偽造私文│
│  │      │        │1枚、印文2枚。│      │帳號00000000│書罪，處有期│
│  │      │        │              │      │8449號帳戶  │徒刑肆月。偽│
│  │      │        │              │      │            │造之「韓綿鈺│
│  │      │        │              │      │            │」署名壹枚、│
│  │      │        │              │      │            │印文貳枚，均│
│  │      │        │              │      │            │沒收。      │
├─┼───┼────┼───────┼───┼──────┼──────┤
│7 │韓綿鈺│國民身分│新臺幣存摺類存│97/10/│兆豐國際商業│鄧明彰共同犯│
│  │      │證      │  款綜合約定  │28    │銀行臺南分行│行使偽造私文│
│  │      │        │書上偽造「韓綿│      │帳號00000000│書罪，處有期│
│  │      │        │鈺」署名2枚、 │      │078號帳戶   │徒刑肆月。偽│
│  │      │        │印文2枚；開戶 │      │            │造之「韓綿鈺│
│  │      │        │作業檢核表上偽│      │            │」署名參枚、│
│  │      │        │造「韓綿鈺」署│      │            │印文肆枚，均│
│  │      │        │名1枚、印文1枚│      │            │沒收。      │
│  │      │        │；印鑑卡上偽造│      │            │            │
│  │      │        │「韓綿鈺」印文│      │            │            │
│  │      │        │1枚。         │      │            │            │
├─┼───┼────┼───────┼───┼──────┼──────┤
│8 │吳麗蘭│國民身分│一本萬利帳戶往│97/11/│台北富邦商業│鄧明彰共同犯│
│  │      │證      │來申請暨約定書│10    │銀行股份有限│行使偽造私文│
│  │      │        │上偽造「吳麗蘭│      │公司岡山分行│書罪，處有期│
│  │      │        │」之署名2枚、 │      │帳號00000000│徒刑肆月。偽│
│  │      │        │印文4枚。     │      │747號帳戶   │造之「吳麗蘭│
│  │      │        │              │      │            │」署名貳枚、│
│  │      │        │              │      │            │印文肆枚，均│
│  │      │        │              │      │            │沒收。      │
├─┼───┼────┼───────┼───┼──────┼──────┤
│9 │蔡素梅│國民身分│個人開戶申請書│97/12/│日盛國際商業│鄧明彰共同犯│
│  │      │證、全民│上偽造「蔡素梅│8     │銀行股份有限│行使偽造私文│
│  │      │健康保險│」之署名3枚、 │      │公司高雄分公│書罪，處有期│
│  │      │卡      │印文4枚；委託 │      │司帳號815001│徒刑肆月。偽│
│  │      │        │書上偽造「蔡素│      │000000000000│造之「蔡素梅│
│  │      │        │梅」之署名、印│      │0號帳戶     │」署名肆枚、│
│  │      │        │文各1枚。     │      │            │印文伍枚，均│
│  │      │        │              │      │            │沒收。      │
├─┼───┼────┼───────┼───┼──────┼──────┤
│10│蔡素梅│國民身分│印鑑卡上偽造「│97/12/│合作金庫商業│鄧明彰共同犯│
│  │      │證      │蔡素梅」之署名│8     │銀行北高雄分│行使偽造私文│
│  │      │        │1枚、印文2枚。│      │行帳號042076│書罪，處有期│
│  │      │        │              │      │0000000號帳 │徒刑肆月。偽│
│  │      │        │              │      │戶          │造之「蔡素梅│
│  │      │        │              │      │            │」署名壹枚、│
│  │      │        │              │      │            │印文貳枚，均│
│  │      │        │              │      │            │沒收。      │
└─┴───┴────┴───────┴───┴──────┴──────┘
【附表二】：
┌─┬───┬────┬───────┬───┬──────┬──────┐
│編│被冒用│偽造之特│偽造之署名、印│日  期│申請之金融機│宣告刑（含主│
│號│人姓名│種文書  │文及文書      │      │構帳戶      │刑、從刑）  │
├─┼───┼────┼───────┼───┼──────┼──────┤
│1 │林怡伶│國民身分│無            │97/10/│臺灣土地銀行│鄧明彰共同犯│
│  │      │證      │              │9     │苓雅分行帳號│詐欺得利罪，│
│  │      │        │              │      │000000000000│處有期徒刑參│
│  │      │        │              │      │號帳戶      │月。        │
│  │      │        │              │      │            │            │
│  │      │        │              │      │            │            │
│  │      │        │              │      │            │            │
│  │      │        │              │      │            │            │
├─┼───┼────┼───────┼───┼──────┼──────┤
│2 │范佳琪│國民身分│個人戶顧客資料│97/10/│彰化商業銀行│鄧明彰共同犯│
│  │      │證      │卡偽造「范佳琪│/29   │潭子分行帳號│行使偽造私文│
│  │      │        │」之署名及印文│      │000000000000│書罪，處有期│
│  │      │        │各1枚。       │      │47800號帳戶 │徒刑肆月。偽│
│  │      │        │              │      │            │造之「范佳琪│
│  │      │        │              │      │            │」署名及印文│
│  │      │        │              │      │            │各壹枚，均沒│
│  │      │        │              │      │            │收。        │
├─┼───┼────┼───────┼───┼──────┼──────┤
│3 │吳俞臻│國民身分│各類存款開戶暨│97/11/│第一商業銀行│鄧明彰共同犯│
│  │      │證、全民│往來業務項目申│10    │歸仁分行帳號│行使偽造私文│
│  │      │健康保險│請書偽造「吳俞│      │00000000000 │書罪，處有期│
│  │      │卡      │臻」之署名及印│      │號帳戶      │徒刑肆月。偽│
│  │      │        │文各2枚。     │      │            │造之「吳俞臻│
│  │      │        │              │      │            │」署名及印文│
│  │      │        │              │      │            │各貳枚，均沒│
│  │      │        │              │      │            │收。        │
├─┼───┼────┼───────┼───┼──────┼──────┤
│4 │吳俞臻│國民身分│開戶基本資料及│97/11/│京城商業銀行│鄧明彰共同犯│
│  │      │證、全民│印鑑卡上偽造「│10    │帳號00000000│行使偽造私文│
│  │      │健康保險│吳俞臻」之署名│      │6806號帳戶  │書罪，處有期│
│  │      │卡      │1枚、印文3枚。│      │            │徒刑肆月。偽│
│  │      │        │              │      │            │造之「吳俞臻│
│  │      │        │              │      │            │」署名壹枚、│
│  │      │        │              │      │            │印文枚，均│
│  │      │        │              │      │            │沒收。      │
└─┴───┴────┴───────┴───┴──────┴──────┘
【附表三】：
┌─┬──┬───┬──────┬──┬───┬────┬──────┬─────┐
│編│被害│被害人│  詐騙方法  │匯款│匯款  │匯入帳戶│提領時間、提│宣告刑（含│
│號│時間│      │            │時間│金額  │        │領人、金額（│主刑、從刑│
│  │    │      │            │    │（新台│        │新台幣）    │）        │
│  │    │      │            │    │幣）  │        │            │          │
├─┼──┼───┼──────┼──┼───┼────┼──────┼─────┤
│1 │97/ │馮詩梅│化名馬來西亞│97/ │11萬元│林怡伶、│97/10/13  │鄧明彰共同│
│  │10/ │      │保盛投顧陳琪│10/ │      │土地銀行│  下午3：05 │犯詐欺取財│
│  │13  │      │璜（www.buci│13  │      │苓雅分行│  朱泳禎提款│罪，處有期│
│  │    │      │on.com），以│    │      │00000000│  10 萬元   │徒刑柒月。│
│  │    │      │MSN帳號light│    │      │8436號  │同日下午3 │          │
│  │    │      │_035@hotmail│    │      │        │  ：17李雅婷│          │
│  │    │      │.com 結識被 │    │      │        │  ATM 提款1 │          │
│  │    │      │害人，佯稱可│    │      │        │  萬元      │          │
│  │    │      │幫人投資股票│    │      │        │            │          │
│  │    │      │，獲利後將匯│    │      │        │            │          │
│  │    │      │款給被害人，│    │      │        │            │          │
│  │    │      │以電話601462│    │      │        │            │          │
│  │    │      │41304號與被 │    │      │        │            │          │
│  │    │      │害人連絡，要│    │      │        ├──────┤          │
│  │    │      │求其匯款後，│    │      │        │合計：      │          │
│  │    │      │復於同年月17│    │      │        │11萬元      │          │
│  │    │      │日要求支付手│    │      │        │            │          │
│  │    │      │續費，被害人│    │      │        │            │          │
│  │    │      │撥打電話6037│    │      │        │            │          │
│  │    │      │0000000號與 │    │      │        │            │          │
│  │    │      │陳琪璜之上司│    │      │        │            │          │
│  │    │      │馬處長要求退│    │      │        │            │          │
│  │    │      │款卻無回應始│    │      │        │            │          │
│  │    │      │知遭詐騙。  │    │      │        │            │          │
├─┼──┼───┼──────┼──┼───┼────┼──────┼─────┤
│2 │97/ │許有琪│化名蔡獻慶，│97/ │253,│CHONG   │97/10/ 6下│鄧明彰共同│
│  │9/30│      │於97年9月間 │9/30│  599 │CHUN WAH│  午1：39 李│犯詐欺取財│
│  │至97│      │，在http：//│臨櫃│  元  │馬來西亞│  雅婷提領3 │罪，處有期│
│  │/10/│      │tw.match.com│    │      │帳戶2429│  萬7千元   │徒刑柒月。│
│  │23  │      │網站以會員代│    │      │173010號│97/10/ 7下│          │
│  │    │      │號goodmornin├──┼───┼────┤  午12：43～│          │
│  │    │      │g1977、MSN帳│97/ │162,│黨志文、│  12：45李雅│          │
│  │    │      │號msnpass555│10/2│  560 │台灣中小│  婷提領10萬│          │
│  │    │      │@hotmail.com│臨櫃│  元  │企銀鳳山│  元        │          │
│  │    │      │、暱稱「一以│    │      │分行8806│97/10/ 8下│          │
│  │    │      │芯」結識被害│    │      │0000000 │  午2：18～2│          │
│  │    │      │人，以電話00│    │      │號      │  ：21李雅婷│          │
│  │    │      │000000000000├──┼───┼────┤  提領65,000│          │
│  │    │      │、0000000000│97/ │337,│黨志文、│  元        │          │
│  │    │      │8327、009603│10/6│  670 │國泰世華│97/10/ 13 │          │
│  │    │      │00000000號與│臨櫃│  元  │高鳳分行│  上午11：44│          │
│  │    │      │被害人聯絡，│    │      │00000000│  ～11：47李│          │
│  │    │      │並以投資「英│    │      │6149號  │  雅婷提領7 │          │
│  │    │      │傑國際投資有├──┼───┼────┤  萬元      │          │
│  │    │      │限公司」為由│97/ │40萬│黨志文、│97/10/ 13 │          │
│  │    │      │要求匯款，訛│10/7│  元  │台灣中小│  下午3：33 │          │
│  │    │      │稱若投資40萬│臨櫃│      │企銀鳳山│  邱雅蓁提領│          │
│  │    │      │元，1星期可 │    │      │分行8806│  15萬元    │          │
│  │    │      │獲利3千萬元 │    │      │0000000 │97/10/13鄧│          │
│  │    │      │云云。      │    │      │號      │  雅之在臺灣│          │
│  │    │      │            ├──┼───┼────┤  中小企銀九│          │
│  │    │      │            │97/ │276,│黨志文、│  如分行臨櫃│          │
│  │    │      │            │10/7│  000 │國泰世華│  自黨志文帳│          │
│  │    │      │            │臨櫃│  元  │高鳳分行│  戶提領40萬│          │
│  │    │      │            │    │      │00000000│  元        │          │
│  │    │      │            │    │      │6149號  │97/10/ 14 │          │
│  │    │      │            ├──┼───┼────┤  上午11：05│          │
│  │    │      │            │97/ │465,│黨志文、│  李雅婷提領│          │
│  │    │      │            │10/8│  000 │台灣中小│  4 萬元    │          │
│  │    │      │            │臨櫃│  元  │企銀鳳山│97/10/ 15 │          │
│  │    │      │            │    │      │分行8806│  下午3：09 │          │
│  │    │      │            │    │      │0000000 │  ～3：11李 │          │
│  │    │      │            │    │      │號      │  雅婷提領57│          │
│  │    │      │            ├──┼───┼────┤  ,000元    │          │
│  │    │      │            │97/ │46萬│黨志文、│97/10/ 16 │          │
│  │    │      │            │10/ │  元  │台灣中小│  下午3：27 │          │
│  │    │      │            │13  │      │企銀鳳山│  朱泳禎提領│          │
│  │    │      │            │臨櫃│      │分行8806│  20 萬元   │          │
│  │    │      │            │    │      │0000000 │97/10/ 16 │          │
│  │    │      │            │    │      │號      │  下午3：32 │          │
│  │    │      │            ├──┼───┼────┤  ～3：34李 │          │
│  │    │      │            │97/ │47萬│黨志文、│  雅婷提領7 │          │
│  │    │      │            │10/ │  元  │國泰世華│  萬元      │          │
│  │    │      │            │13  │      │高鳳分行│97/10/ 17 │          │
│  │    │      │            │臨櫃│      │00000000│  上午11：01│          │
│  │    │      │            │    │      │149號   │  ～11：06李│          │
│  │    │      │            ├──┼───┤        │  雅婷提領10│          │
│  │    │      │            │97/ │19萬│        │  萬元      │          │
│  │    │      │            │10/ │  元  │        │97/10/ 22 │          │
│  │    │      │            │14  │      │        │  下午1：21 │          │
│  │    │      │            │臨櫃│      │        │  朱泳禎提領│          │
│  │    │      │            ├──┼───┼────┤  45 萬元   │          │
│  │    │      │            │97/ │357,│黨志文、│97/10/ 22 │          │
│  │    │      │            │10/ │  000 │台灣中小│  下午1：28 │          │
│  │    │      │            │15  │  元  │企銀鳳山│  ～1：32李 │          │
│  │    │      │            │臨櫃│      │分行8806│  雅婷提領  │          │
│  │    │      │            │    │      │0000000 │  93,000元  │          │
│  │    │      │            │    │      │號      │97/10/23下│          │
│  │    │      │            ├──┼───┤        │  午3：26邱 │          │
│  │    │      │            │97/ │27萬│        │  雅蓁提領30│          │
│  │    │      │            │10/ │  元  │        │  萬元      │          │
│  │    │      │            │16  │      │        │97/10/ 23 │          │
│  │    │      │            │臨櫃│      │        │  下午3：36 │          │
│  │    │      │            ├──┼───┤        │  ～3：38李 │          │
│  │    │      │            │97/ │116,│        │  雅婷提領64│          │
│  │    │      │            │10/ │  300 │        │  ,000元    │          │
│  │    │      │            │17  │  元  │        │97/10/ 23 │          │
│  │    │      │            │臨櫃│      │        │  下午3：41 │          │
│  │    │      │            ├──┼───┼────┤  李雅婷提領│          │
│  │    │      │            │97/ │34萬│黨志文、│  2 萬元    │          │
│  │    │      │            │10/ │  元  │國泰世華│97/10/ 23 │          │
│  │    │      │            │20  │      │高鳳分行│  下午3：42 │          │
│  │    │      │            │臨櫃│      │00000000│  ～3：43李 │          │
│  │    │      │            │    │      │6149號  │  雅婷提    │          │
│  │    │      │            │    │      │        │  領6萬元   │          │
│  │    │      │            ├──┼───┼────┤            │          │
│  │    │      │            │97/ │544,│余志國、│            │          │
│  │    │      │            │10/ │  175 │台灣中小│            │          │
│  │    │      │            │22  │  元  │企銀大昌│            │          │
│  │    │      │            │臨櫃│      │分行8526│            │          │
│  │    │      │            │    │      │0000000 │            │          │
│  │    │      │            │    │      │號      │            │          │
│  │    │      │            ├──┼───┼────┤            │          │
│  │    │      │            │97/ │364,│向真、  │            │          │
│  │    │      │            │10/ │  175 │第一銀行│            │          │
│  │    │      │            │23  │  元  │左營分行│            │          │
│  │    │      │            │臨櫃│      │00000000│            │          │
│  │    │      │            │    │      │621號   │            │          │
│  │    │      │            ├──┼───┼────┤            │          │
│  │    │      │            │97/ │48萬│余志國、│            │          │
│  │    │      │            │10/ │  元  │兆豐銀行│            │          │
│  │    │      │            │23  │      │五福分行│            │          │
│  │    │      │            │臨櫃│      │00000000│            │          │
│  │    │      │            │    │      │883號   │            │          │
│  │    │      │            │    │      │        │            │          │
│  │    │      │            │    │      │        │            │          │
│  │    │      │            │    │      │        │            │          │
│  │    │      │            │    │      │        │            │          │
│  │    │      │            ├──┼───┼────┼──────┤          │
│  │    │      │            │    │合計：│        │合計：      │          │
│  │    │      │            │    │5,486,│        │1293,000 元 │          │
│  │    │      │            │    │479元 │        │            │          │
├─┼──┼───┼──────┼──┼───┼────┼──────┼─────┤
│3 │97/ │簡美雪│化名張冠庭，│97/ │57,9│鄭瑞泰、│97/10/ 1中│鄧明彰共同│
│  │10/ │      │97年6月初於 │10/ │  38元│華南銀行│  午12：49～│犯詐欺取財│
│  │01～│      │愛情公寓網站│01  │      │五股分行│  12：50李雅│罪，處有期│
│  │97/ │      │結識被害人，│    │      │00000000│  婷提領5萬 │徒刑柒月。│
│  │10/ │      │以MSN帳號nic│    │      │2002號  │  7千元     │          │
│  │28  │      │holas62@live├──┼───┼────┤97/10/ 9上│          │
│  │    │      │mail.tw及電 │97/ │12萬│廖彥慈、│  午11：57李│          │
│  │    │      │話0000000000│10/ │  元  │國泰世華│  雅婷提領2 │          │
│  │    │      │、0000000000│09  │      │屏東分行│  萬元      │          │
│  │    │      │3、000000000│臨櫃│      │00000000│97/10/ 13 │          │
│  │    │      │18、00-00000│    │      │7122號  │  下午3：11 │          │
│  │    │      │526號與被害 ├──┼───┼────┤  李雅婷提領│          │
│  │    │      │人聯絡，自稱│97/ │20萬│廖彥慈、│  5 萬元    │          │
│  │    │      │在馬來西亞保│10/ │  元  │國泰世華│97/10/ 16 │          │
│  │    │      │盛投顧公司擔│13  │      │屏東分行│  上午10：59│          │
│  │    │      │任投資顧問，│    │      │00000000│  李雅婷提領│          │
│  │    │      │同年9月底起 │    │      │7122號  │  2 萬元    │          │
│  │    │      │鼓吹被害人匯├──┼───┼────┤97/10/ 16 │          │
│  │    │      │款投資，期間│97/ │296,│陳瑞蓮、│  上午11：33│          │
│  │    │      │有多位假冒專│10/ │  800 │合作金庫│  ～11：35李│          │
│  │    │      │人與被害人聯│16  │  元  │永安分行│  雅婷提領7 │          │
│  │    │      │絡，訛稱有獲│臨櫃│      │00000000│  萬7千元   │          │
│  │    │      │利金須先繳稅│    │      │69524號 │97/10/ 17 │          │
│  │    │      │，被害人匯款├──┼───┼────┤  上午11：52│          │
│  │    │      │後又再要求補│97/ │248,│陳瑞蓮、│  朱泳禎提領│          │
│  │    │      │稅，最後告知│10/ │  000 │合作金庫│  20 萬元   │          │
│  │    │      │該筆交易違約│17  │  元  │永安分行│97/10 17上│          │
│  │    │      │，須繳納賠償│臨櫃│      │00000000│  午11 ：57 │          │
│  │    │      │金方能取得獲│    │      │69524號 │  ～11：59李│          │
│  │    │      │利金。      ├──┼───┼────┤  雅婷提領4 │          │
│  │    │      │            │97/ │30萬│廖彥慈、│  萬8千元   │          │
│  │    │      │            │10/ │  元  │國泰世華│97/10/ 20 │          │
│  │    │      │            │20  │      │屏東分行│  下午2：02 │          │
│  │    │      │            │臨櫃│      │00000000│  朱泳禎提領│          │
│  │    │      │            │    │      │7122號  │  20 萬元   │          │
│  │    │      │            ├──┼───┼────┤97/10/ 20 │          │
│  │    │      │            │97/ │20萬│陳瑞蓮、│  下午2：10 │          │
│  │    │      │            │10/ │  元  │合作金庫│  ～2：14李 │          │
│  │    │      │            │22  │      │永安分行│  雅婷提領  │          │
│  │    │      │            │臨櫃│      │00000000│  10萬元    │          │
│  │    │      │            │    │      │69524號 │97/10/ 22 │          │
│  │    │      │            ├──┼───┼────┤  中午12：35│          │
│  │    │      │            │97/ │49萬│林妙芬、│  ～12：37李│          │
│  │    │      │            │10/ │  元  │高雄銀行│  雅婷提領5 │          │
│  │    │      │            │23  │      │市府分行│  萬元      │          │
│  │    │      │            │    │      │00000000│97/10/ 23 │          │
│  │    │      │            │    │      │1144號  │  中午12：26│          │
│  │    │      │            ├──┼───┼────┤  ～12：28李│          │
│  │    │      │            │97/ │462,│陳瑞蓮、│  雅婷提領6 │          │
│  │    │      │            │10/ │  200 │合作金庫│  萬2千元   │          │
│  │    │      │            │23  │  元  │永安分行│97/10/ 23 │          │
│  │    │      │            │    │      │00000000│  中午12：45│          │
│  │    │      │            │    │      │69524號 │  ～12：47李│          │
│  │    │      │            ├──┼───┼────┤  雅婷提領4 │          │
│  │    │      │            │97/ │40萬│陳君安、│  萬5千元   │          │
│  │    │      │            │10/ │  元  │土地銀行│97/10/ 23 │          │
│  │    │      │            │27  │      │虎尾分行│  下午3：26 │          │
│  │    │      │            │    │      │00000000│  邱雅蓁提領│          │
│  │    │      │            │    │      │3531號  │  30 萬元   │          │
│  │    │      │            ├──┼───┼────┤97/10/ 27 │          │
│  │    │      │            │97/ │442,│林妙芬、│  下午1：00 │          │
│  │    │      │            │10/ │  000 │高雄銀行│  邱雅蓁提領│          │
│  │    │      │            │27  │  元  │市府分行│  35 萬元   │          │
│  │    │      │            │    │      │00000000│97/10/ 27 │          │
│  │    │      │            │    │      │1144號  │  下午1：00 │          │
│  │    │      │            ├──┼───┼────┤  朱泳禎提領│          │
│  │    │      │            │97/ │40萬│陳瑞蓮、│  35 萬元   │          │
│  │    │      │            │10/ │  元  │合作金庫│97/10/ 27 │          │
│  │    │      │            │27  │      │永安分行│  下午1：07 │          │
│  │    │      │            │    │      │00000000│  ～1：10李 │          │
│  │    │      │            │    │      │69524號 │  雅婷提領9 │          │
│  │    │      │            ├──┼───┼────┤  萬2千元   │          │
│  │    │      │            │97/ │282,│陳瑞蓮、│97/10/ 27 │          │
│  │    │      │            │10/ │  000 │合作金庫│  下午1：25 │          │
│  │    │      │            │28  │  元  │永安分行│  ～1：27李 │          │
│  │    │      │            │    │      │00000000│  雅婷提領5 │          │
│  │    │      │            │    │      │69524號 │  萬元      │          │
│  │    │      │            ├──┼───┼────┤97/10/ 28 │          │
│  │    │      │            │97/ │475,│吳耿祥、│  中午12：32│          │
│  │    │      │            │10/ │  000 │高雄銀行│  朱泳禎提領│          │
│  │    │      │            │28  │  元  │前鎮分行│  20 萬元   │          │
│  │    │      │            │    │      │00000000│97/10/ 28 │          │
│  │    │      │            │    │      │2445號  │  中午12：41│          │
│  │    │      │            ├──┼───┼────┤  ～12：44李│          │
│  │    │      │            │97/ │485,│吳耿祥、│  雅婷提領8 │          │
│  │    │      │            │10/ │  000 │國泰世華│  萬2千元   │          │
│  │    │      │            │28  │  元  │南高雄分│97/10/ 28 │          │
│  │    │      │            │    │      │行061500│  中午12：49│          │
│  │    │      │            │    │      │223331號│  ～12：52李│          │
│  │    │      │            ├──┼───┼────┤  雅婷提領7 │          │
│  │    │      │            │    │合計：│        │  萬4千元   │          │
│  │    │      │            │    │4,858,│        │97/10/ 28 │          │
│  │    │      │            │    │938元 │        │  下午1：03 │          │
│  │    │      │            │    │      │        │  朱泳禎提領│          │
│  │    │      │            │    │      │        │  40 萬元   │          │
│  │    │      │            │    │      │        │97/10/ 28 │          │
│  │    │      │            │    │      │        │  下午1：28 │          │
│  │    │      │            │    │      │        │  ～1：32李 │          │
│  │    │      │            │    │      │        │  雅婷提領8 │          │
│  │    │      │            │    │      │        │  萬4千元   │          │
│  │    │      │            │    │      │        ├──────┤          │
│  │    │      │            │    │      │        │合計：      │          │
│  │    │      │            │    │      │        │2,911,000元 │          │
│  │    │      │            │    │      │        │            │          │
├─┼──┼───┼──────┼──┼───┼────┼──────┼─────┤
│4 │97/ │陳涴軫│化名王柏鈞，│97/ │412,│陳君安、│97/10 27下│鄧明彰共同│
│  │10/ │      │97年9月1日以│10/ │  035 │台灣企銀│  午1：57 邱│犯詐欺取財│
│  │27～│      │MSN帳號good │27  │  元  │虎尾分行│  雅蓁提領40│罪，處有期│
│  │97/ │      │man2008@hotm│臨櫃│      │00000000│  萬元      │徒刑柒月。│
│  │10/ │      │ail.com結識 │    │      │651號   │97/10/ 28 │          │
│  │30  │      │被害人，以電├──┼───┼────┤  下午2：29 │          │
│  │    │      │話0000000000│97/ │35萬│王玲、  │  朱泳禎提領│          │
│  │    │      │5、000000000│10/ │  元  │高雄銀行│  30 萬元   │          │
│  │    │      │27、00000000│28  │      │楠梓分行│97/10/ 29 │          │
│  │    │      │918號與被害 │臨櫃│      │00000000│  下午3：13 │          │
│  │    │      │人聯絡，自稱│    │      │1661號  │  邱雅蓁提領│          │
│  │    │      │係英傑公司之├──┼───┼────┤  25 萬元   │          │
│  │    │      │理專，於馬來│97/ │35萬│王玲、  │97/10/ 29 │          │
│  │    │      │西亞服務，負│10/ │  元  │國泰世華│  下午3：18 │          │
│  │    │      │責內幕投資案│28  │      │左營分行│  ～3：21李 │          │
│  │    │      │鼓吹被害人投│臨櫃│      │00000000│  雅婷提領8 │          │
│  │    │      │資，嗣又陸續│    │      │5613號  │  萬5千元   │          │
│  │    │      │訛稱其獲利須├──┼───┼────┤97/10/ 30 │          │
│  │    │      │繳納手續費、│97/ │336,│王玲、  │  中午12：52│          │
│  │    │      │海外投資稅、│10/ │  000 │高雄銀行│  邱雅蓁提領│          │
│  │    │      │設定帳戶費…│29  │  元  │楠梓分行│  20 萬元   │          │
│  │    │      │等，否則無法│臨櫃│      │00000000│97/10/ 30 │          │
│  │    │      │取回其投資云│    │      │1661號  │  下午1：05 │          │
│  │    │      │云誘騙被害人├──┼───┼────┤  ～1：08李 │          │
│  │    │      │匯款。      │97/ │40萬│王玲、  │  雅婷提領  │          │
│  │    │      │            │10/ │  元  │高雄銀行│  10萬元    │          │
│  │    │      │            │30  │      │楠梓分行│97/10/ 30 │          │
│  │    │      │            │臨櫃│      │00000000│  下午1：01 │          │
│  │    │      │            │    │      │1661號  │  邱雅蓁提領│          │
│  │    │      │            ├──┼───┼────┤  30 萬元   │          │
│  │    │      │            │97/ │30萬│王玲、  │97/10/ 30 │          │
│  │    │      │            │10/ │  元  │國泰世華│  下午1：12 │          │
│  │    │      │            │30  │      │左營分行│  ～1：13李 │          │
│  │    │      │            │臨櫃│      │00000000│  雅婷提領6 │          │
│  │    │      │            │    │      │5613號  │  萬元      │          │
│  │    │      │            ├──┼───┼────┤97/10/ 30 │          │
│  │    │      │            │    │合計：│        │  下午1：16 │          │
│  │    │      │            │    │2,148,│        │  李雅婷提領│          │
│  │    │      │            │    │035元 │        │  4萬元     │          │
│  │    │      │            │    │      │        ├──────┤          │
│  │    │      │            │    │      │        │合計：      │          │
│  │    │      │            │    │      │        │1,735,000元 │          │
├─┼──┼───┼──────┼──┼───┼────┼──────┼─────┤
│5 │97/ │彭賜瑛│化名陳琪璜，│97/ │106,│林妙芬、│97/10/ 25 │鄧明彰共同│
│  │10/ │      │於97年10月2 │10/ │  600 │高雄銀行│  中午12：56│犯詐欺取財│
│  │24、│      │日以MSN帳號l│24  │  元  │市府分行│  李雅婷提領│罪，處有期│
│  │97/ │      │ight-35@hotm│臨櫃│      │00000000│  6 千元    │徒刑柒月。│
│  │10/ │      │il.com與被害│    │      │1144號  │97/10/ 31 │          │
│  │31  │      │人結識，佯裝├──┼───┼────┤  下午1：15 │          │
│  │    │      │為保盛投顧公│97/ │244,│吳耿祥、│  朱泳禎提領│          │
│  │    │      │司員工，鼓吹│10/ │  470 │國泰世華│  20 萬元   │          │
│  │    │      │被害人投資該│31  │  元  │南高雄分│97/10/ 31 │          │
│  │    │      │公司，並稱該│臨櫃│      │行061500│  下午1：31 │          │
│  │    │      │公司本次將投│    │      │223331號│  ～1：     │          │
│  │    │      │資法國CAC40 ├──┼───┼────┤  33李雅婷提│          │
│  │    │      │指數，只要預│    │合計：│        │  領4萬4千元│          │
│  │    │      │測值在千分之│    │255,07│        │            │          │
│  │    │      │3即可獲利， │    │0元   │        │            │          │
│  │    │      │並以電話0026│    │      │        │            │          │
│  │    │      │0000000000號│    │      │        │            │          │
│  │    │      │及另位佯裝為│    │      │        │            │          │
│  │    │      │「馬處長」之│    │      │        │            │          │
│  │    │      │人以電話0026│    │      │        │            │          │
│  │    │      │0000000000號│    │      │        ├──────┤          │
│  │    │      │指示被害人匯│    │      │        │合計：25萬元│          │
│  │    │      │款後，復訛稱│    │      │        │            │          │
│  │    │      │其獲利上千萬│    │      │        │            │          │
│  │    │      │元，要求銀行│    │      │        │            │          │
│  │    │      │繳納手續費云│    │      │        │            │          │
│  │    │      │云。        │    │      │        │            │          │
├─┼──┼───┼──────┼──┼───┼────┼──────┼─────┤
│6 │97/ │秦喜娟│化名張正賢，│97/ │33萬│林妙芬、│97/10/ 22 │鄧明彰共同│
│  │10/ │      │97年10月中於│10/ │  元  │高雄銀行│  下午1：45 │犯詐欺取財│
│  │22～│      │網路交友中心│22  │      │市府分行│  ～1：     │罪，處有期│
│  │97/ │      │結識被害人，│臨櫃│      │00000000│  47李雅婷提│徒刑柒月。│
│  │11/ │      │以電話002603│    │      │1144號  │  領8萬元   │          │
│  │10  │      │00000000、00├──┼───┼────┤97/10/ 23 │          │
│  │    │      │000000000000│97/ │22萬│林妙芬、│  下午1：33 │          │
│  │    │      │號與被害人聯│10/ │  元  │萬泰銀行│  ～1：     │          │
│  │    │      │絡，佯裝為馬│23  │      │新興分行│  36李雅婷提│          │
│  │    │      │來西亞投顧公│臨櫃│      │00000000│  領7萬元   │          │
│  │    │      │司員工，鼓吹│    │      │6401號  │97/11/ 3下│          │
│  │    │      │被害人匯款投├──┼───┼────┤  午1：41～1│          │
│  │    │      │資，翌日以擴│97/ │493,│王玲、  │  ：44 李雅 │          │
│  │    │      │大投資之名復│11/3│  032 │國泰世華│  婷提領93  │          │
│  │    │      │要求匯款，再│臨櫃│  元  │左營分行│  ,000 元   │          │
│  │    │      │翌日另位化名│    │      │00000000│97/11/ 5下│          │
│  │    │      │「陳處長」之│    │      │5613號  │  午1：54 ～│          │
│  │    │      │人去電告知被├──┼───┼────┤  1：       │          │
│  │    │      │害人獲利金高│97/ │46萬│韓綿鈺、│  57李雅婷提│          │
│  │    │      │達4,100萬元 │11/ │  元  │台北富邦│  領65,000  │          │
│  │    │      │，要求其提供│5   │      │安平分行│  元        │          │
│  │    │      │3個帳戶以利 │臨櫃│      │00000000│97/11/ 6上│          │
│  │    │      │匯款，嗣又訛│    │      │8449號  │  午11：43  │          │
│  │    │      │稱須先繳交  ├──┼───┼────┤  朱泳禎提領│          │
│  │    │      │49.3萬元之銀│97/ │472,│韓綿鈺、│  40 萬元   │          │
│  │    │      │行手續費始能│11/5│  580 │兆豐商銀│97/11/ 10 │          │
│  │    │      │匯入款項，再│臨櫃│  元  │台南分行│  下午2：28 │          │
│  │    │      │由另位宣稱係│    │      │00000000│  ～2：     │          │
│  │    │      │「大馬海外金│    │      │078號   │  31李雅婷提│          │
│  │    │      │額中心陳小姐├──┼───┼────┤  領9萬元   │          │
│  │    │      │」去電被害人│97/ │463,│韓綿鈺、│            │          │
│  │    │      │，謊稱因其非│11/6│  000 │台北富邦│            │          │
│  │    │      │大馬人士故須│臨櫃│  元  │安平分行│            │          │
│  │    │      │補繳3%所得稅│    │      │00000000│            │          │
│  │    │      │，後又訛稱因│    │      │8449號  │            │          │
│  │    │      │被台灣退款需├──┼───┼────┤            │          │
│  │    │      │補足交易明細│97/ │44萬│韓綿鈺、│            │          │
│  │    │      │始得匯款，經│11/ │  元  │台北富邦│            │          │
│  │    │      │「陳處長」與│10  │      │安平分行│            │          │
│  │    │      │銀行溝通後須│臨櫃│      │00000000│            │          │
│  │    │      │暫繳15萬元馬│    │      │8449號  │            │          │
│  │    │      │幣之帳戶設定├──┼───┼────┤            │          │
│  │    │      │費，末稱銀行│    │合計：│        ├──────┤          │
│  │    │      │作業不及須再│    │2,878,│        │合計：      │          │
│  │    │      │繳納1.2%手續│    │612元 │        │79萬8千元   │          │
│  │    │      │費方可匯款至│    │      │        │            │          │
│  │    │      │台灣，被害人│    │      │        │            │          │
│  │    │      │上網查詢相關│    │      │        │            │          │
│  │    │      │投顧事宜始知│    │      │        │            │          │
│  │    │      │遭詐騙。    │    │      │        │            │          │
├─┼──┼───┼──────┼──┼───┼────┼──────┼─────┤
│7 │97/ │邱采儀│化名李建華，│97/ │美金│HEW KIM-│97/11/ 14 │鄧明彰共同│
│  │11/ │      │97年8月底於N│11/ │  6,00│WENG    │  中午12：10│犯詐欺取財│
│  │06～│      │EETIC網路交 │06  │  0元 │        │  ～12：11李│罪，處有期│
│  │97/ │      │友結識被害人│臨櫃│      │        │  雅婷提領6 │徒刑柒月。│
│  │11/ │      │，並於11月初├──┼───┼────┤  萬元      │          │
│  │28  │      │佯稱公司有投│97/ │26萬│單據遺失│97/11/9   │          │
│  │    │      │資案鼓吹被害│11/ │  元  │        │  上午11：25│          │
│  │    │      │人投資匯款，│12  │      │        │  邱雅蓁提領│          │
│  │    │      │再由自稱「馬│臨櫃│      │        │  30萬元    │          │
│  │    │      │處長」之人以├──┼───┼────┤97/11/ 19 │          │
│  │    │      │000000000000│97/ │384,│吳麗蘭、│  中午12：02│          │
│  │    │      │、0000000000│11/ │  000 │台北富邦│  ～12：07李│          │
│  │    │      │09之電話與被│19  │  元  │岡山分行│  雅婷提領  │          │
│  │    │      │害人聯絡。  │臨櫃│      │00000000│  84,000元  │          │
│  │    │      │            │    │      │5747號  │97/11/24上│          │
│  │    │      │            ├──┼───┼────┤  午11：12李│          │
│  │    │      │            │97/ │384,│林高武、│  瑩萱在彰化│          │
│  │    │      │            │11/ │  000 │彰化銀行│  銀行博愛分│          │
│  │    │      │            │19  │  元  │車城分行│  行自林高武│          │
│  │    │      │            │臨櫃│      │00000000│  帳戶提領20│          │
│  │    │      │            │    │      │1444號  │  萬元      │          │
│  │    │      │            ├──┼───┼────┤97/11/ 24 │          │
│  │    │      │            │97/ │277,│林高武、│  上午11：17│          │
│  │    │      │            │11/ │  000 │彰化銀行│  ～11：20李│          │
│  │    │      │            │24  │  元  │車城分行│  雅婷提領  │          │
│  │    │      │            │臨櫃│      │00000000│  77,000元  │          │
│  │    │      │            │    │      │1444號  │97/11/ 26 │          │
│  │    │      │            ├──┼───┼────┤  上午11：30│          │
│  │    │      │            │97/ │17萬│吳俞臻、│  ～11：33李│          │
│  │    │      │            │11/ │  元  │京城銀行│  雅婷提領8 │          │
│  │    │      │            │26  │      │關廟分行│  萬元      │          │
│  │    │      │            │臨櫃│      │00000000│97/11/ 26 │          │
│  │    │      │            │    │      │6806號  │  上午11：52│          │
│  │    │      │            ├──┼───┼────┤  ～11：54李│          │
│  │    │      │            │97/ │48萬│潘明俊、│  雅婷提領7 │          │
│  │    │      │            │11/ │  元  │彰化銀行│  萬元      │          │
│  │    │      │            │26  │      │車城分行│97/11/ 28 │          │
│  │    │      │            │臨櫃│      │00000000│  上午10：22│          │
│  │    │      │            │    │      │154200號│  朱泳禎提領│          │
│  │    │      │            ├──┼───┼────┤  25萬元    │          │
│  │    │      │            │97/ │331,│沈秀如、│97/11/ 28 │          │
│  │    │      │            │11/ │  000 │合作金庫│  上午10：33│          │
│  │    │      │            │28  │  元  │大安分行│  李雅婷ATM │          │
│  │    │      │            │臨櫃│      │00000000│  提領84,0  │          │
│  │    │      │            │    │      │20131號 │  00元      │          │
│  │    │      │            ├──┼───┼────┤            │          │
│  │    │      │            │    │合計：│        │            │          │
│  │    │      │            │    │2,286,│        │            │          │
│  │    │      │            │    │000元 │        │            │          │
│  │    │      │            │    │+美金 │        │            │          │
│  │    │      │            │    │6,000 │        ├──────┤          │
│  │    │      │            │    │元    │        │合計：      │          │
│  │    │      │            │    │      │        │1,205,000元 │          │
├─┼──┼───┼──────┼──┼───┼────┼──────┼─────┤
│8 │97/ │利雯婷│化名張正賢，│97/ │美金│LAI WAH-│97/11/ 25 │鄧明彰共同│
│  │11/ │      │於網路交友結│11/ │  1,60│SHIN    │  上午11：06│犯詐欺取財│
│  │24～│      │識被害人，以│24  │  0元 │        │  ～11：    │罪，處有期│
│  │97/ │      │電話00000000│臨櫃│≒NT53│        │  11李雅婷提│徒刑柒月。│
│  │12/ │      │36954、00260│    │  ,568│        │  領10萬元  │          │
│  │15  │      │300000000號 │    │  元  │        │97/11/ 28 │          │
│  │    │      │與被害人聯絡│    │（以匯│        │  下午3：07 │          │
│  │    │      │，佯裝為馬來│    │率33.4│        │  ～3：08李 │          │
│  │    │      │西亞保盛投顧│    │8計算 │        │  雅婷提領5 │          │
│  │    │      │公司理財專員│    │）    │        │  萬元      │          │
│  │    │      │，向被害人訛├──┼───┼────┤97/12/ 8下│          │
│  │    │      │稱有個VIP客 │97/ │106,│邱明享、│  午2：31朱 │          │
│  │    │      │戶缺額鼓吹其│11/ │  000 │彰化銀行│  泳禎提領3 │          │
│  │    │      │匯款投資。  │25  │  元  │苗栗分行│  千元      │          │
│  │    │      │            │臨櫃│      │00000000│97/12/ 8下│          │
│  │    │      │            │    │      │850400號│  午3：10～ │          │
│  │    │      │            ├──┼───┼────┤  3：21朱泳 │          │
│  │    │      │            │97/ │15萬│潘明俊、│  禎提領1550│          │
│  │    │      │            │11/ │  元  │彰化銀行│  00元      │          │
│  │    │      │            │28  │      │車城分行│97/12/ 9上│          │
│  │    │      │            │臨櫃│      │00000000│  午10：24～│          │
│  │    │      │            │    │      │154200號│  10：28李雅│          │
│  │    │      │            ├──┼───┼────┤  婷提領10萬│          │
│  │    │      │            │97/ │10萬│潘明俊、│  元        │          │
│  │    │      │            │12/1│  元  │彰化銀行│            │          │
│  │    │      │            │臨櫃│      │車城分行│            │          │
│  │    │      │            │    │      │00000000│            │          │
│  │    │      │            │    │      │154200號│            │          │
│  │    │      │            ├──┼───┼────┤            │          │
│  │    │      │            │97/ │11萬│林裕傑、│            │          │
│  │    │      │            │12/8│  元  │渣打銀行│            │          │
│  │    │      │            │臨櫃│      │苗栗分行│            │          │
│  │    │      │            │    │      │00000000│            │          │
│  │    │      │            │    │      │347號   │            │          │
│  │    │      │            ├──┼───┼────┤            │          │
│  │    │      │            │97/ │399,│林裕傑、│            │          │
│  │    │      │            │12/8│  000 │渣打銀行│            │          │
│  │    │      │            │臨櫃│  元  │苗栗分行│            │          │
│  │    │      │            │    │      │00000000│            │          │
│  │    │      │            │    │      │347號   │            │          │
│  │    │      │            ├──┼───┼────┤            │          │
│  │    │      │            │97/ │10萬│林裕傑、│            │          │
│  │    │      │            │12/9│  元  │渣打銀行│            │          │
│  │    │      │            │臨櫃│      │苗栗分行│            │          │
│  │    │      │            │    │      │00000000│            │          │
│  │    │      │            │    │      │347號   │            │          │
│  │    │      │            ├──┼───┼────┤            │          │
│  │    │      │            │97/ │10萬│邱如君、│            │          │
│  │    │      │            │12/ │  元  │渣打銀行│            │          │
│  │    │      │            │15  │      │苗栗分行│            │          │
│  │    │      │            │臨櫃│      │050200  │            │          │
│  │    │      │            │    │      │29 6228 │            │          │
│  │    │      │            │    │      │號      │            │          │
│  │    │      │            ├──┼───┼────┼──────┤          │
│  │    │      │            │    │合計：│        │合計：      │          │
│  │    │      │            │    │1,118,│        │408,000 元  │          │
│  │    │      │            │    │568元 │        │            │          │
├─┼──┼───┼──────┼──┼───┼────┼──────┼─────┤
│9 │97/ │徐瀅洳│化名王柏鈞，│97/ │43,9│不詳    │97/12/1下 │鄧明彰共同│
│  │11/ │      │以MSN帳號goo│11/ │  54元│        │  午2：11朱 │犯詐欺取財│
│  │25～│      │dmsn6177@hot│25  │      │        │  泳禎提領16│罪，處有期│
│  │97/ │      │mail.com、se│臨櫃│      │        │  萬元      │徒刑柒月。│
│  │12/ │      │cret00000000├──┼───┼────┤97/12/ 5上│          │
│  │11  │      │@hotmail.com│97/ │214,│邱如君、│  午11：34～│          │
│  │    │      │結識被害人，│12/5│  000 │（誤載為│  11：40李雅│          │
│  │    │      │以電話002603│臨櫃│  元  │邱君如）│  婷提領20萬│          │
│  │    │      │00000000、00│    │      │渣打銀行│  元        │          │
│  │    │      │000000000000│    │      │苗栗分行│97/12/ 6凌│          │
│  │    │      │            │    │      │050200  │  晨0：01李 │          │
│  │    │      │            │    │      │29 6228 │  雅婷提領1,│          │
│  │    │      │            │    │      │號      │  4000元    │          │
│  │    │      │號與被害人聯├──┼───┼────┤97/12/ 8下│          │
│  │    │      │絡，鼓吹其加│97/ │245,│邱如君、│  午3：16～3│          │
│  │    │      │入投資方案，│12/ │  000 │（誤載為│  ：21朱泳禎│          │
│  │    │      │並讓其使用VI│8   │  元  │邱君如）│  提領155,00│          │
│  │    │      │P客戶編號進 │    │      │渣打銀行│  0 元      │          │
│  │    │      │行擴大投資，│    │      │苗栗分行│97/12/ 9凌│          │
│  │    │      │            │    │      │05      │  晨0：46 ～│          │
│  │    │      │            │    │      │020029  │  0：47李雅 │          │
│  │    │      │            │    │      │6228號  │  婷提領4萬 │          │
│  │    │      │要求被害人匯├──┼───┼────┤  元        │          │
│  │    │      │款繳納手續費│97/ │485,│湯昇宏、│97/12/ 9下│          │
│  │    │      │、帳戶設定費│12/ │  000 │合作金庫│  午4：19 ～│          │
│  │    │      │、補繳海外投│9   │  元  │苗栗分行│  4：25李雅 │          │
│  │    │      │資稅金等，嗣│    │      │00000000│  婷提領155,│          │
│  │    │      │由假冒之金管│    │      │03224號 │  000元     │          │
│  │    │      │會銀行局人員├──┼───┼────┤97/12/ 10 │          │
│  │    │      │以0000000000│97/ │485,│湯昇宏、│  凌晨0：43 │          │
│  │    │      │9去電被害人 │12/ │  000 │合作金庫│  ～0：51李 │          │
│  │    │      │，訛稱懷疑其│10  │  元  │苗栗分行│  雅婷提領20│          │
│  │    │      │洗錢，要將其│臨櫃│      │00000000│  萬        │          │
│  │    │      │款項退回海外│    │      │03224號 │97/12/ 10 │          │
│  │    │      │金融中心云云├──┼───┼────┤  下午12：41│          │
│  │    │      │，被害人向友│97/ │216,│湯昇宏、│  李雅婷ATM │          │
│  │    │      │人求證方知受│12/ │  000 │合作金庫│  提領10萬元│          │
│  │    │      │騙。        │11  │  元  │苗栗分行│97/12/ 11 │          │
│  │    │      │            │臨櫃│      │00000000│  凌晨0：45 │          │
│  │    │      │            │    │      │03224號 │  李雅婷ATM │          │
│  │    │      │            ├──┼───┼────┤  提領37,000│          │
│  │    │      │            │    │合計：│        │  元        │          │
│  │    │      │            │    │1,688,│        │97/12/ 11 │          │
│  │    │      │            │    │954元 │        │  下午2：18 │          │
│  │    │      │            │    │      │        │  李雅婷ATM │          │
│  │    │      │            │    │      │        │  提領56,000│          │
│  │    │      │            │    │      │        │  元        │          │
│  │    │      │            │    │      │        │            │          │
│  │    │      │            │    │      │        ├──────┤          │
│  │    │      │            │    │      │        │合計：      │          │
│  │    │      │            │    │      │        │1,117,000 元│          │
│  │    │      │            │    │      │        │            │          │
├─┼──┼───┼──────┼──┼───┼────┼──────┼─────┤
│10│97/ │陳如萍│化名李建華，│97/ │美金│不詳    │97/12/ 15 │鄧明彰共同│
│  │12/ │      │於MEETIC法國│12/ │  3,13│        │  下午1：15 │犯詐欺取財│
│  │4～ │      │交友網站結識│4   │  0元 │        │  李雅婷ATM │罪，處有期│
│  │97/ │      │被害人，以MS├──┼───┼────┤  提領77,000│徒刑柒月。│
│  │12/ │      │N帳號Derek.5│97/ │277,│湯昇宏、│  元        │          │
│  │19  │      │61@hotmail.c│12/ │  000 │合作金庫│97/12/ 17 │          │
│  │    │      │om、derek899│15  │  元  │苗栗分行│  下午3：04 │          │
│  │    │      │@hotmail.com│臨櫃│      │00000000│  朱泳禎提領│          │
│  │    │      │及電話006601│    │      │03224號 │  350,000元 │          │
│  │    │      │00000000、00├──┼───┼────┤97/12/ 17 │          │
│  │    │      │600000000007│97/ │42萬│蔡素梅、│  下午3：09 │          │
│  │    │      │號（謊稱其主│12/ │  元  │日盛銀行│  ～3：11李 │          │
│  │    │      │管馬處長之公│17  │      │高雄分行│  雅婷提領7 │          │
│  │    │      │司電話）與被│臨櫃│      │00000000│  萬元      │          │
│  │    │      │害人聯絡，鼓│    │      │430000號│97/12/ 19 │          │
│  │    │      │吹被害人加入├──┼───┼────┤  上午11：04│          │
│  │    │      │會員投資其任│97/ │295,│蔡素梅、│  朱泳禎提領│          │
│  │    │      │職之GI C特殊│12/ │  000 │日盛銀行│  20 萬元   │          │
│  │    │      │投資有限公司│19  │  元  │高雄分行│97/12/ 19 │          │
│  │    │      │。          │臨櫃│      │00000000│  上午11：11│          │
│  │    │      │            │    │      │430000號│  ～11：14李│          │
│  │    │      │            │    │      │        │  雅婷提領9 │          │
│  │    │      │            │    │      │        │  萬元      │          │
│  │    │      │            ├──┼───┼────┼──────┤          │
│  │    │      │            │    │合計：│        │合計：      │          │
│  │    │      │            │    │新臺幣│        │787,000 元  │          │
│  │    │      │            │    │992000│        │            │          │
│  │    │      │            │    │元    │        │            │          │
│  │    │      │            │    │+ 美金│        │            │          │
│  │    │      │            │    │3,13 0│        │            │          │
│  │    │      │            │    │元    │        │            │          │
├─┼──┼───┼──────┼──┼───┼────┼──────┼─────┤
│11│97/ │周士禎│化名張正賢，│97/ │345,│陳兆銘、│97/12/18下│鄧明彰共同│
│  │12/ │      │97年10月間以│12/ │  000 │兆豐銀行│  午2：31 朱│犯詐欺取財│
│  │18～│      │MSN帳號words│18  │  元  │頭份分行│  泳禎提領25│罪，處有期│
│  │97/ │      │worth35@hotm│臨櫃│      │00000000│  萬元      │徒刑柒月。│
│  │12/ │      │ail.com結識 │    │      │071號   │97/12/ 18 │          │
│  │25  │      │被害人，以電├──┼───┼────┤  下午2：36 │          │
│  │    │      │話0000000000│97/ │23萬│陳兆銘、│  ～2：38李 │          │
│  │    │      │6954、002603│12/ │  元  │兆豐銀行│  雅婷提領  │          │
│  │    │      │00000000號與│22  │      │頭份分行│  96,000元  │          │
│  │    │      │被害人聯絡，│臨櫃│      │00000000│97/12/ 19 │          │
│  │    │      │佯稱其所任職│    │      │071號   │  上午11：38│          │
│  │    │      │之公司有項投├──┼───┼────┤  ～11：39李│          │
│  │    │      │資案，欲私下│97/ │487,│陳兆銘、│  雅婷提領  │          │
│  │    │      │轉讓給被害人│12/ │  000 │兆豐銀行│  50,000元  │          │
│  │    │      │云云，並要求│24  │  元  │頭份分行│97/12/ 22 │          │
│  │    │      │被害人匯款。│臨櫃│      │00000000│  下午1：06 │          │
│  │    │      │            │    │      │071號   │  ～1：09李 │          │
│  │    │      │            ├──┼───┼────┤  雅婷提領8 │          │
│  │    │      │            │97/ │40萬│陳兆銘、│  萬元      │          │
│  │    │      │            │12/ │  元  │兆豐銀行│7/12/ 24中│          │
│  │    │      │            │25  │      │頭份分行│  午12：54～│          │
│  │    │      │            │臨櫃│      │00000000│  12：58李雅│          │
│  │    │      │            │    │      │071號   │  婷提領87,0│          │
│  │    │      │            ├──┼───┼────┤  00元      │          │
│  │    │      │            │97/ │60萬│詹前均、│97/12/ 25 │          │
│  │    │      │            │12/ │  元  │渣打銀行│  上午11：29│          │
│  │    │      │            │25  │      │苗栗分行│  ～11：32李│          │
│  │    │      │            │臨櫃│      │00000000│  雅婷提領10│          │
│  │    │      │            │    │      │106209號│  萬元      │          │
│  │    │      │            ├──┼───┼────┤97/12/ 25 │          │
│  │    │      │            │97/ │459,│詹前均、│  中午12：33│          │
│  │    │      │            │12/ │  000 │合作金庫│  李雅婷提領│          │
│  │    │      │            │25  │  元  │北苗栗分│  59 ,000 元│          │
│  │    │      │            │臨櫃│      │行552876│97/12/ 25 │          │
│  │    │      │            │    │      │0000000 │  中午12：43│          │
│  │    │      │            │    │      │號      │  ～12：48李│          │
│  │    │      │            ├──┼───┼────┤  雅婷提領12│          │
│  │    │      │            │    │合計：│        │  萬元      │          │
│  │    │      │            │    │2,521,│        │97/12/ 25 │          │
│  │    │      │            │    │000元 │        │  中午12：49│          │
│  │    │      │            │    │      │        │  ～12：51李│          │
│  │    │      │            │    │      │        │  雅婷提領8 │          │
│  │    │      │            │    │      │        │  萬元      │          │
│  │    │      │            │    │      │        ├──────┤          │
│  │    │      │            │    │      │        │合計：      │          │
│  │    │      │            │    │      │        │922,000 元  │          │
│  │    │      │            │    │      │        │            │          │
├─┼──┼───┼──────┼──┼───┼────┼──────┼─────┤
│12│97/ │林庭甄│化名張肇華，│97/ │192,│潘惠玲、│97/9/ 11下│鄧明彰共同│
│  │9/4 │      │以MSN帳號tet│9/4 │  078 │新竹三信│  午1：10 ～│犯詐欺取財│
│  │～  │      │123@live.com│臨櫃│  元  │光華分行│  1：12李雅 │罪，處有期│
│  │97/ │      │、top021@liv│    │      │00000000│  婷提領79, │徒刑柒月。│
│  │9/18│      │e.com結識被 │    │      │79800號 │  000 元    │          │
│  │    │      │害人，以電話├──┼───┼────┤97/9/ 12下│          │
│  │    │      │000000000000│97/ │192,│潘惠玲、│  午3：20 ～│          │
│  │    │      │112、0000000│9/9 │  030 │新竹三信│  3：25李雅 │          │
│  │    │      │0000000與被 │臨櫃│  元  │光華分行│  婷ATM 提領│          │
│  │    │      │害人聯絡，佯│    │      │00000000│  10萬元    │          │
│  │    │      │稱其所負責投│    │      │79800號 │97/9/ 18下│          │
│  │    │      │資案之客戶退├──┼───┼────┤  午1：32 ～│          │
│  │    │      │休，鼓吹被害│97/ │379,│范智淵、│  1：33李雅 │          │
│  │    │      │人投資匯款。│9/11│  054 │合作金庫│  婷提領25, │          │
│  │    │      │            │臨櫃│  元  │頭份分行│  000元     │          │
│  │    │      │            │    │      │00000000│            │          │
│  │    │      │            │    │      │90099號 │            │          │
│  │    │      │            ├──┼───┼────┤            │          │
│  │    │      │            │97/ │568,│范智淵、│            │          │
│  │    │      │            │9/12│  000 │合作金庫│            │          │
│  │    │      │            │臨櫃│  元  │頭份分行│            │          │
│  │    │      │            │    │      │00000000│            │          │
│  │    │      │            │    │      │90099號 │            │          │
│  │    │      │            ├──┼───┼────┤            │          │
│  │    │      │            │97/ │125,│范智淵、│            │          │
│  │    │      │            │9/18│  000 │合作金庫│            │          │
│  │    │      │            │臨櫃│  元  │頭份分行│            │          │
│  │    │      │            │    │      │00000000│            │          │
│  │    │      │            │    │      │90099號 │            │          │
│  │    │      │            ├──┼───┼────┼──────┤          │
│  │    │      │            │    │合計：│        │合計：      │          │
│  │    │      │            │    │1,267,│        │204,000 元  │          │
│  │    │      │            │    │207元 │        │            │          │
├─┼──┼───┼──────┼──┼───┼────┼──────┼─────┤
│13│97/ │施素華│化名李武勳，│97/ │4萬 │劉文貴、│97/9/9 下 │鄧明彰共同│
│  │8/28│      │97年5月間於 │8/  │  元  │竹南信用│  午2：21邱 │犯詐欺取財│
│  │～  │      │愛情公寓網站│28  │      │合作社新│  雅蓁提領10│罪，處有期│
│  │97/ │      │結識被害人，│臨櫃│      │竹分行10│  萬元      │徒刑柒月。│
│  │10/1│      │以MSN帳號liv│    │      │00000000│97/9/ 15下│          │
│  │    │      │e011@livemai│    │      │15號    │  午4：30 ～│          │
│  │    │      │l.tw及電話00├──┼───┼────┤  4：33李雅 │          │
│  │    │      │00000000000 │97/ │13萬│豆順國、│  婷ATM 提領│          │
│  │    │      │8、000000000│9/5 │  元  │渣打銀行│  10萬元    │          │
│  │    │      │20918號與被 │臨櫃│      │頭份分行│97/9/ 16上│          │
│  │    │      │害人聯絡，要│    │      │00000000│  午9：22 ～│          │
│  │    │      │求被害人投資│    │      │2404號  │  9：24李雅 │          │
│  │    │      │其所投資之英├──┼───┼────┤  婷ATM 提領│          │
│  │    │      │傑公司，並表│97/ │12萬│周桂香、│  65,000 元 │          │
│  │    │      │示欲將其名下│9/9 │  元  │國泰世華│97/9/ 16下│          │
│  │    │      │VIP讓與被害 │臨櫃│      │豐原分行│  午3：53 ～│          │
│  │    │      │人投資云云。│    │      │00000000│  3：5 6李雅│          │
│  │    │      │            │    │      │2410號  │  婷ATM 提領│          │
│  │    │      │            ├──┼───┼────┤  10 萬元   │          │
│  │    │      │            │97/ │20萬│蔡其言、│97/9/17 鄧│          │
│  │    │      │            │9/10│  元  │渣打銀行│  雅之在合作│          │
│  │    │      │            │臨櫃│      │頭份分行│  金庫三民分│          │
│  │    │      │            │    │      │00000000│  行自范智淵│          │
│  │    │      │            │    │      │3360號  │  帳戶提領30│          │
│  │    │      │            ├──┼───┼────┤  萬元      │          │
│  │    │      │            │97/ │465,│楊愛玲、│97/9/ 18下│          │
│  │    │      │            │9/15│  000 │合作金庫│  午2：41 ～│          │
│  │    │      │            │臨櫃│  元  │中原分行│  2：4 3李雅│          │
│  │    │      │            │    │      │00000000│  婷ATM 提領│          │
│  │    │      │            │    │      │87661號 │  8 萬元    │          │
│  │    │      │            ├──┼───┼────┤97/9/ 24下│          │
│  │    │      │            │97/ │467,│范智淵、│  午2：21 ～│          │
│  │    │      │            │9/16│  000 │合作金庫│  2：23李雅 │          │
│  │    │      │            │臨櫃│  元  │頭份分行│  婷ATM 提領│          │
│  │    │      │            │    │      │00000000│  10萬元    │          │
│  │    │      │            │    │      │90099號 │97/10/1中 │          │
│  │    │      │            ├──┼───┼────┤  午12：41～│          │
│  │    │      │            │97/ │18萬│邱佑城、│  12：43李雅│          │
│  │    │      │            │9/18│  元  │合作金庫│  婷ATM 提領│          │
│  │    │      │            │臨櫃│      │頭份分行│  10萬元    │          │
│  │    │      │            │    │      │00000000│97/10/ 1下│          │
│  │    │      │            │    │      │71588號 │  午1：04～1│          │
│  │    │      │            ├──┼───┼────┤  ：11 李雅 │          │
│  │    │      │            │97/ │40萬│邱佑城、│  婷提領16萬│          │
│  │    │      │            │    │      │        │  元        │          │
│  │    │      │            │    │      │        │97/10/ 1下│          │
│  │    │      │            │    │      │        │  午1：14～1│          │
│  │    │      │            │    │      │        │  ：15 李雅 │          │
│  │    │      │            │    │      │        │  婷提領4萬 │          │
│  │    │      │            │    │      │        │  元        │          │
│  │    │      │            │    │      │        │            │          │
│  │    │      │            │9/24│  元  │合作金庫├──────┤          │
│  │    │      │            │臨櫃│      │頭份分行│合計：      │          │
│  │    │      │            │    │      │00000000│1145,000元  │          │
│  │    │      │            │    │      │71588號 │            │          │
│  │    │      │            ├──┼───┼────┤            │          │
│  │    │      │            │97/ │30萬│邱佑城、│            │          │
│  │    │      │            │10/1│  元  │合作金庫│            │          │
│  │    │      │            │臨櫃│      │頭份分行│            │          │
│  │    │      │            │    │      │00000000│            │          │
│  │    │      │            │    │      │71588號 │            │          │
│  │    │      │            ├──┼───┼────┤            │          │
│  │    │      │            │97/ │20萬│蔡其言、│            │          │
│  │    │      │            │10/1│  元  │渣打銀行│            │          │
│  │    │      │            │臨櫃│      │頭份分行│            │          │
│  │    │      │            │    │      │00000000│            │          │
│  │    │      │            │    │      │3360號  │            │          │
│  │    │      │            ├──┼───┼────┤            │          │
│  │    │      │            │    │合計：│        │            │          │
│  │    │      │            │    │2,502,│        │            │          │
│  │    │      │            │    │000元 │        │            │          │
├─┼──┼───┼──────┼──┼───┼────┼──────┼─────┤
│14│97/ │張媮晴│化名鄭誌華，│97/ │285,│潘惠玲、│97/8/ 30凌│鄧明彰共同│
│  │8/29│      │以MSN帳號bes│8/29│  050 │新竹三信│  晨1：49 邱│犯詐欺取財│
│  │～  │      │t291@hotmail│    │  元  │光華分行│  雅蓁提領63│罪，處有期│
│  │97/ │      │.com、best23│    │      │00000000│  ,000 元   │徒刑柒月。│
│  │10/2│      │@livemail.tw│    │      │79800號 │97/9/ 17下│          │
│  │    │      │結識被害人，├──┼───┼────┤  午2：58 ～│          │
│  │    │      │以電話6016  │97/ │375,│蔡其言、│  3：01李雅 │          │
│  │    │      │0000000、603│9/5 │  768 │渣打銀行│  婷提領10萬│          │
│  │    │      │70000000與被│    │  元  │頭份分行│  元        │          │
│  │    │      │害人聯絡，佯│    │      │00000000│97/9/ 25上│          │
│  │    │      │稱其公司位於│    │      │3360號  │  午11：39  │          │
│  │    │      │新加坡，有  ├──┼───┼────┤  ～11：45李│          │
│  │    │      │VIP客戶因年 │97/ │51萬│鄭瑞泰、│  雅婷提領  │          │
│  │    │      │紀大不想參與│9/10│  元  │華南銀行│  18萬元    │          │
│  │    │      │投資案，鼓吹│臨櫃│      │五股分行│97/9/ 25中│          │
│  │    │      │被害人投資美│    │      │00000000│  午12：02  │          │
│  │    │      │股指數，被害│    │      │2002號  │  ～12：05李│          │
│  │    │      │人匯款後即由├──┼───┼────┤  雅婷ATM 提│          │
│  │    │      │另名自稱「馬│97/ │277,│鄭瑞泰、│  領8萬元   │          │
│  │    │      │來西亞海外金│9/11│  000 │華南銀行│97/10/ 2下│          │
│  │    │      │融交易中心人│臨櫃│  元  │五股分行│  午1：04～1│          │
│  │    │      │員」之男子去│    │      │00000000│  ：07 李雅 │          │
│  │    │      │電與被害人核│    │      │2002號  │  婷提領97, │          │
│  │    │      │對資料，再由├──┼───┼────┤  000 元    │          │
│  │    │      │另名自稱該公│97/ │38萬│鄭瑞泰、│            │          │
│  │    │      │司「馬處長」│9/12│  元  │華南銀行│            │          │
│  │    │      │之人去電被害│    │      │五股分行│            │          │
│  │    │      │人，要求繳納│    │      │00000000│            │          │
│  │    │      │外籍人士之稅│    │      │2002號  │            │          │
│  │    │      │額1.2%，嗣又├──┼───┼────┤            │          │
│  │    │      │以被害人無法│97/ │40萬│鄭瑞泰、│            │          │
│  │    │      │提供過往投資│9/17│  元  │華南銀行│            │          │
│  │    │      │之證明資料，│臨櫃│      │五股分行│            │          │
│  │    │      │訛稱由其代被│    │      │00000000│            │          │
│  │    │      │害人與馬來西│    │      │2002號  │            │          │
│  │    │      │亞最大銀行  ├──┼───┼────┼──────┤          │
│  │    │      │MAN BANK協商│97/ │468,│蔡清光、│合計：      │          │
│  │    │      │，要求匯款所│9/18│  020 │合作金庫│52萬元      │          │
│  │    │      │有投資收益之│    │  元  │頭份分行│            │          │
│  │    │      │3%以取得存款│    │      │00000000│            │          │
│  │    │      │證明替代過往│    │      │90161號 │            │          │
│  │    │      │投資之資料，├──┼───┼────┤            │          │
│  │    │      │之後又陸續有│97/ │51萬│蔡其言、│            │          │
│  │    │      │許多自稱該公│9/10│  元  │渣打銀行│            │          │
│  │    │      │司相關人員去│    │      │頭份分行│            │          │
│  │    │      │電被害人，以│    │      │00000000│            │          │
│  │    │      │不同理由要求│    │      │3360號  │            │          │
│  │    │      │匯款、補稅或├──┼───┼────┤            │          │
│  │    │      │預納稅金，直│97/ │48萬│蔡清光、│            │          │
│  │    │      │至鄭誌華失聯│9/25│  元  │合作金庫│            │          │
│  │    │      │被害人始知受│    │      │頭份分行│            │          │
│  │    │      │騙。        │    │      │00000000│            │          │
│  │    │      │            │    │      │90161號 │            │          │
│  │    │      │            ├──┼───┼────┤            │          │
│  │    │      │            │97/ │497,│蔡清光、│            │          │
│  │    │      │            │10/2│  000 │合作金庫│            │          │
│  │    │      │            │臨櫃│  元  │頭份分行│            │          │
│  │    │      │            │    │      │00000000│            │          │
│  │    │      │            │    │      │90161號 │            │          │
│  │    │      │            ├──┼───┼────┤            │          │
│  │    │      │            │    │合計：│        │            │          │
│  │    │      │            │    │4,182,│        │            │          │
│  │    │      │            │    │838元 │        │            │          │
├─┼──┼───┼──────┼──┼───┼────┼──────┼─────┤
│15│97/ │吳玉如│化名張文龍，│97/ │4萬 │范智淵、│97/9/ 24下│鄧明彰共同│
│  │9/24│      │97年8月20日 │9/24│  元  │合作金庫│  午1：17 ～│犯詐欺取財│
│  │～  │      │於雅虎奇摩交│    │      │頭份分行│  1：18李雅 │罪，處有期│
│  │97/ │      │友網站結識被│    │      │00000000│  婷ATM 提領│徒刑柒月。│
│  │10/ │      │害人，以電話│    │      │90099號 │  4 萬元    │          │
│  │20  │      │000000000000├──┼───┼────┤97/9/ 30下│          │
│  │    │      │65號聯絡被害│97/ │169,│范智淵、│  午2：44 ～│          │
│  │    │      │人，鼓吹購買│9/30│  597 │合作金庫│  2：46李雅 │          │
│  │    │      │香港賽馬彩券│    │  元  │頭份分行│  婷ATM 提領│          │
│  │    │      │作為投資，佯│    │      │00000000│  69,000 元 │          │
│  │    │      │稱獲利時再匯│    │      │90099號 │97/10/ 17 │          │
│  │    │      │款予被害人，├──┼───┼────┤  下午1：44 │          │
│  │    │      │嗣又要求被害│97/ │237,│黃淑芳、│  ～1：47李 │          │
│  │    │      │人匯款繳納手│10/7│  730 │華南銀行│  雅婷提領7 │          │
│  │    │      │續費、帳戶設│臨櫃│  元  │北台南分│  萬元      │          │
│  │    │      │定費等，並有│    │      │行644200│97/10/ 20 │          │
│  │    │      │自稱金融公司│    │      │490148號│  中午12：09│          │
│  │    │      │人員及張文龍├──┼───┼────┤  李雅婷提領│          │
│  │    │      │之主管「馬處│97/ │42萬│向真、  │  1 萬元    │          │
│  │    │      │長」以電話00│10/ │  元  │第一銀行│            │          │
│  │    │      │000000000000│17  │      │左營分行│            │          │
│  │    │      │號聯絡被害人│臨櫃│      │00000000│            │          │
│  │    │      │。          │    │      │621號   │            │          │
│  │    │      │            ├──┼───┼────┤            │          │
│  │    │      │            │97/ │109,│黨志文、│            │          │
│  │    │      │            │10/ │  520 │台灣企銀│            │          │
│  │    │      │            │20  │  元  │鳳山分行│            │          │
│  │    │      │            │臨櫃│      │00000000│            │          │
│  │    │      │            │    │      │477號   │            │          │
│  │    │      │            │    │      │        │            │          │
│  │    │      │            │    │      │        │            │          │
│  │    │      │            ├──┼───┼────┼──────┤          │
│  │    │      │            │    │合計：│        │合計：      │          │
│  │    │      │            │    │976,84│        │189,000 元  │          │
│  │    │      │            │    │7元   │        │            │          │
├─┼──┼───┼──────┼──┼───┼────┼──────┼─────┤
│16│97/ │顏藝書│化名陳晉源，│97/ │79,900│楊愛玲、│97/9/24 下午│鄧明彰共同│
│  │9/24│      │以電話852956│9/24│元    │合作金庫│2：29～2：32│犯詐欺取財│
│  │    │      │623209號與被│臨櫃│      │中原分行│李雅婷ATM提 │罪，處有期│
│  │    │      │害人聯絡，鼓│    │      │00000000│領79,000元  │徒刑柒月。│
│  │    │      │吹其匯款投資│    │      │87661號 │            │          │
│  │    │      │美金期貨。  │    │      │        │            │          │
│  │    │      │            │    │      │        │            │          │
│  │    │      │            │    │      │        │            │          │
├─┼──┼───┼──────┼──┼───┼────┼──────┼─────┤
│17│97/ │李秋金│化名楊燿華，│97/ │33,6│        │97/9/ 25下│鄧明彰共同│
│  │9/23│      │97年9月23日 │9/23│  43元│00000000│  午1：23 ～│犯詐欺取財│
│  │～  │      │於MSN聊天室 │臨櫃│      │59號    │  1：27李雅 │罪，處有期│
│  │97/ │      │以帳號yan080├──┼───┼────┤  婷提領95,0│徒刑柒月。│
│  │10/2│      │2@live.com、│97/ │384,│黃淑芳、│  00元      │          │
│  │    │      │yang.82@live│9/30│  000 │華南銀行│97/9/ 30下│          │
│  │    │      │.com 結識被 │臨櫃│  元  │北台南分│  午2：15 ～│          │
│  │    │      │害人，以電話│    │      │行644200│  2：18李雅 │          │
│  │    │      │00000000000 │    │      │490148號│  婷提領84,0│          │
│  │    │      │、0000000000├──┼───┼────┤  00元      │          │
│  │    │      │8號與被害人 │97/ │615,│黃淑芳、│97/10/ 2下│          │
│  │    │      │聯絡，自稱為│10/2│  000 │華南銀行│  午1：36 ～│          │
│  │    │      │GIC投資公司 │臨櫃│  元  │北台南分│  1：38李雅 │          │
│  │    │      │員工，鼓吹被│    │      │行644200│  婷提領10萬│          │
│  │    │      │害人加入投資│    │      │490148號│  元        │          │
│  │    │      │、購買道瓊股├──┼───┼────┤97/10/ 3凌│          │
│  │    │      │價指數預測值│    │合計：│        │  晨0：06～0│          │
│  │    │      │並要求其加碼│    │1,032,│        │  ：09 李雅 │          │
│  │    │      │投資。      │    │643元 │        │  婷提領65, │          │
│  │    │      │            │    │      │        │  000 元    │          │
│  │    │      │            │    │      │        ├──────┤          │
│  │    │      │            │    │      │        │合計：      │          │
│  │    │      │            │    │      │        │344,000 元  │          │
├─┼──┼───┼──────┼──┼───┼────┼──────┼─────┤
│18│97/ │陳育慈│化名葉旭信，│97/ │美金│CHUN WAH│97/9/ 26下│鄧明彰共同│
│  │9/23│      │97年9月間於 │9/23│  1,25│-CHONG  │  午3：48 ～│犯詐欺取財│
│  │～  │      │雅虎奇摩交友│臨櫃│  0元 │00000000│  3：50李雅 │罪，處有期│
│  │97/ │      │中心以代號「│    │（以匯│5789號  │  婷提領41,0│徒刑柒月。│
│  │10/ │      │卡布奇諾」結│    │率32.9│        │  00元      │          │
│  │20  │      │識被害人，以│    │3計算 │        │97/10/ 1上│          │
│  │    │      │MSN帳號yeshh│    │約折合│        │  午9：30～9│          │
│  │    │      │mm@hotmail. │    │新台幣│        │  ：31 李雅 │          │
│  │    │      │com、電話002│    │41,163│        │  婷ATM提領 │          │
│  │    │      │00000000000 │    │元    │        │  59,000元  │          │
│  │    │      │號與被害人聯│    │      │        │97/10/ 3上│          │
│  │    │      │絡，佯裝為英├──┼───┼────┤  午9：33～9│          │
│  │    │      │傑國際投資有│97/ │41,0│蔡清光、│  ：37 李雅 │          │
│  │    │      │限公司承辦人│9/26│  00元│合作金庫│  婷提領67, │          │
│  │    │      │員，邀請被害│臨櫃│      │頭份分行│  000 元    │          │
│  │    │      │人加入該公司│    │      │00000000│97/10/ 3下│          │
│  │    │      │投資，並有另│    │      │90161號 │  午3：51～3│          │
│  │    │      │名自稱「馬處├──┼───┼────┤  ：55 李雅 │          │
│  │    │      │長」之人以電│97/ │258,│蔡清光、│  婷提領10  │          │
│  │    │      │話0000000000│9/30│  980 │合作金庫│  萬元      │          │
│  │    │      │0918號聯絡被│臨櫃│  元  │頭份分行│97/10/ 4凌│          │
│  │    │      │害人，致被害│    │      │00000000│  晨0：09～ │          │
│  │    │      │            │    │      │90161號 │  0：11 李雅│          │
│  │    │      │人陷於錯誤，├──┼───┼────┤  婷提領10萬│          │
│  │    │      │陸續匯款至詐│97/ │518,│黨志文、│  元        │          │
│  │    │      │騙集團成員指│10/2│  000 │國泰世華│97/10/ 6上│          │
│  │    │      │定之帳戶。  │臨櫃│  元  │鳳山分行│  午11：09  │          │
│  │    │      │            │    │      │00000000│  ～11：12李│          │
│  │    │      │            │    │      │6149號  │  雅婷提領  │          │
│  │    │      │            │    │      │        │  65,000元  │          │
│  │    │      │            ├──┼───┼────┤97/10/ 8下│          │
│  │    │      │            │97/ │465,│黨志文、│  午3：19～3│          │
│  │    │      │            │10/3│  000 │台灣企銀│  ：22 李雅 │          │
│  │    │      │            │臨櫃│  元  │鳳山分行│  婷提領10  │          │
│  │    │      │            │    │      │00000000│  萬元      │          │
│  │    │      │            │    │      │477號   │97/10/ 9下│          │
│  │    │      │            ├──┼───┼────┤  午1：33～1│          │
│  │    │      │            │97/ │63萬│陳瑞蓮、│  ：35 李雅 │          │
│  │    │      │            │10/8│  元  │合作金庫│  婷提領79  │          │
│  │    │      │            │臨櫃│      │永安分行│  ,000 元   │          │
│  │    │      │            │    │      │00000000│97/10/ 20 │          │
│  │    │      │            │    │      │69524號 │  下午3：34 │          │
│  │    │      │            ├──┼───┼────┤  ～3：38李 │          │
│  │    │      │            │97/ │278,│黨志文、│  雅婷提領  │          │
│  │    │      │            │10/9│  000 │台灣企銀│  76,000元  │          │
│  │    │      │            │臨櫃│  元  │鳳山分行├──────┤          │
│  │    │      │            │    │      │00000000│合計：      │          │
│  │    │      │            │    │      │477號   │687,000 元  │          │
│  │    │      │            ├──┼───┼────┤            │          │
│  │    │      │            │97/ │36萬│陳瑞蓮、│            │          │
│  │    │      │            │10/ │  元  │合作金庫│            │          │
│  │    │      │            │20  │      │永安分行│            │          │
│  │    │      │            │臨櫃│      │00000000│            │          │
│  │    │      │            │    │      │69524號 │            │          │
│  │    │      │            ├──┼───┼────┤            │          │
│  │    │      │            │97/ │197,│林妙芬、│            │          │
│  │    │      │            │10/ │  000 │萬泰銀行│            │          │
│  │    │      │            │20  │  元  │新興分行│            │          │
│  │    │      │            │臨櫃│      │00000000│            │          │
│  │    │      │            │    │      │6401號  │            │          │
│  │    │      │            ├──┼───┼────┤            │          │
│  │    │      │            │    │合計：│        │            │          │
│  │    │      │            │    │2,789,│        │            │          │
│  │    │      │            │    │143元 │        │            │          │
├─┼──┼───┼──────┼──┼───┼────┼──────┼─────┤
│19│97/ │吳美華│化名陳琪璜，│97/ │12萬│鄭瑞泰、│97/9/ 30下│鄧明彰共同│
│  │9/24│      │97年9月23日 │9/24│  元  │華南銀行│  午3：19 ～│犯詐欺取財│
│  │～  │      │中午12時許起│臨櫃│      │五股分行│  3：20李雅 │罪，處有期│
│  │97/ │      │陸續以電話00│    │      │00000000│  婷提領45,0│徒刑柒月。│
│  │10/ │      │000000000000│    │      │2002號  │  00元      │          │
│  │16  │      │、0000000000├──┼───┼────┤97/10/ 2上│          │
│  │    │      │0909、05-277│97/ │345,│廖彥慈、│  午11：12  │          │
│  │    │      │5342、093655│9/30│  485 │國泰世華│  ～11：16李│          │
│  │    │      │8975號與被害│臨櫃│  元  │屏東分行│  雅婷提領10│          │
│  │    │      │人聯絡，佯裝│    │      │00000000│  萬元      │          │
│  │    │      │為馬來西亞保│    │      │7122號  │97/10/ 3上│          │
│  │    │      │盛投顧公司經├──┼───┼────┤  午10：50  │          │
│  │    │      │理，謊稱投資│97/ │20萬│鄭瑞泰、│  ～10：53李│          │
│  │    │      │20萬元即可獲│10/2│  元  │華南銀行│  雅婷提領  │          │
│  │    │      │利3,454萬元 │臨櫃│      │五股分行│  65,000元  │          │
│  │    │      │，鼓吹被害人│    │      │00000000│97/10/ 8上│          │
│  │    │      │匯款投資後，│    │      │2002號  │  午11：07  │          │
│  │    │      │即由另名自稱├──┼───┼────┤  ～11：10李│          │
│  │    │      │「馬處長」之│97/ │50萬│廖彥慈、│  雅婷提領8 │          │
│  │    │      │人以電話0026│10/2│  元  │國泰世華│  萬元      │          │
│  │    │      │0000000000號│臨櫃│      │屏東分行│97/10/ 8上│          │
│  │    │      │去電被害人，│    │      │00000000│  午11：23  │          │
│  │    │      │要求補納保證│    │      │7122號  │  ～11：24李│          │
│  │    │      │金、稅金、手├──┼───┼────┤  雅婷提領5 │          │
│  │    │      │續費及海外投│97/ │465,│廖彥慈、│  萬元      │          │
│  │    │      │資滯納金等。│10/3│  000 │國泰世華│97/10/ 9上│          │
│  │    │      │            │臨櫃│  元  │屏東分行│  午11：42  │          │
│  │    │      │            │    │      │00000000│  ～11：44李│          │
│  │    │      │            │    │      │7122號  │  雅婷提領  │          │
│  │    │      │            ├──┼───┼────┤  52,000元  │          │
│  │    │      │            │97/ │48萬│廖彥慈、│97/10/ 16 │          │
│  │    │      │            │10/8│  元  │國泰世華│  上午11：13│          │
│  │    │      │            │臨櫃│      │屏東分行│  ～11：17李│          │
│  │    │      │            │    │      │00000000│  雅婷提領10│          │
│  │    │      │            │    │      │7122號  │  萬元      │          │
│  │    │      │            ├──┼───┼────┤97/10/ 16 │          │
│  │    │      │            │97/ │45萬│黨志文、│  上午11：20│          │
│  │    │      │            │10/8│  元  │國泰世華│  ～11：25李│          │
│  │    │      │            │臨櫃│      │高鳳分行│  雅婷提領  │          │
│  │    │      │            │    │      │00000000│  10萬元    │          │
│  │    │      │            │    │      │6149號  │            │          │
│  │    │      │            ├──┼───┼────┤            │          │
│  │    │      │            │97/ │20萬│鄭瑞泰、│            │          │
│  │    │      │            │10/9│  元  │華南銀行│            │          │
│  │    │      │            │臨櫃│      │五股分行│            │          │
│  │    │      │            │    │      │00000000│            │          │
│  │    │      │            │    │      │2002號  │            │          │
│  │    │      │            ├──┼───┼────┤            │          │
│  │    │      │            │97/ │40萬│廖彥慈、│            │          │
│  │    │      │            │10/ │  元  │國泰世華│            │          │
│  │    │      │            │16  │      │屏東分行│            │          │
│  │    │      │            │臨櫃│      │00000000│            │          │
│  │    │      │            │    │      │7122號  │            │          │
│  │    │      │            ├──┼───┼────┤            │          │
│  │    │      │            │97/ │40萬│黨志文、│            │          │
│  │    │      │            │10/ │  元  │國泰世華│            │          │
│  │    │      │            │16  │      │高鳳分行│            │          │
│  │    │      │            │臨櫃│      │00000000│            │          │
│  │    │      │            │    │      │6149號  │            │          │
│  │    │      │            ├──┼───┼────┼──────┤          │
│  │    │      │            │    │合計：│        │合計：      │          │
│  │    │      │            │    │3,560,│        │592,000 元  │          │
│  │    │      │            │    │485元 │        │            │          │
├─┼──┼───┼──────┼──┼───┼────┼──────┼─────┤
│20│97/ │楊惠│化名楊志強（│97/ │122,│蔡其言、│97/10/ 2下│鄧明彰共同│
│  │10/2│      │地址Kompleks│10/2│  000 │渣打銀行│  午4：55～4│犯詐欺取財│
│  │～  │      │ Dayabumi梅 │臨櫃│  元  │頭份分行│  ：58 李雅 │罪，處有期│
│  │97/ │      │達亞布米大廈│    │      │00000000│  婷提領12萬│徒刑柒月。│
│  │10/9│      │24樓 Podium │    │      │343360號│  元        │          │
│  │    │      │Block Kompl-├──┼───┼────┤97/10/ 4凌│          │
│  │    │      │eks Dayabumi│97/ │135,│范智淵、│  晨0：07李 │          │
│  │    │      │,Jalansultan│10/3│  000 │合作金庫│  雅婷提領  │          │
│  │    │      │ Hishamuddin│臨櫃│  元  │頭份分行│  35,0 00元 │          │
│  │    │      │,50050 Kuala│    │      │00000000│97/10/ 7下│          │
│  │    │      │Lumpur），97│    │      │90099號 │  午2：35～2│          │
│  │    │      │年8月14日於 ├──┼───┼────┤  ：40 李雅 │          │
│  │    │      │match.com 網│97/ │10萬│范智淵、│  婷ATM提領 │          │
│  │    │      │站以帳號kkkm│10/7│  元  │合作金庫│  10萬元    │          │
│  │    │      │sn2008結識被│臨櫃│      │頭份分行│97/10/ 9下│          │
│  │    │      │害人，以MS  │    │      │00000000│  午4：00～4│          │
│  │    │      │N帳號sen2561│    │      │90099號 │  ：03 李雅 │          │
│  │    │      │@hotmail.com├──┼───┼────┤  婷ATM提領 │          │
│  │    │      │、goodboy197│97/ │20萬│范智淵、│  10萬元    │          │
│  │    │      │1@hotmail.co│10/9│  元  │合作金庫│            │          │
│  │    │      │m及電話00260│臨櫃│      │頭份分行│            │          │
│  │    │      │000000000、0│    │      │00000000│            │          │
│  │    │      │020000000000│    │      │90099號 │            │          │
│  │    │      │8號與被害人 ├──┼───┼────┤            │          │
│  │    │      │聯絡，佯裝為│    │合計：│        │            │          │
│  │    │      │英傑國際投資│    │557,00│        │            │          │
│  │    │      │公司理財規劃│    │0元   │        │            │          │
│  │    │      │師，謊稱欲幫│    │      │        │            │          │
│  │    │      │被害人投資美│    │      │        │            │          │
│  │    │      │國S&P 500指 │    │      │        ├──────┤          │
│  │    │      │數而要求其匯│    │      │        │合計：      │          │
│  │    │      │款。        │    │      │        │355,000 元  │          │
├─┼──┼───┼──────┼──┼───┼────┼──────┼─────┤
│21│97/ │邱妙娟│化名蔡辰瑋，│97/ │美金│CHIK    │97/10/ 8下│鄧明彰共同│
│  │10/6│      │97年9月初於 │10/6│  2,50│CHILEUNG│  午3：10 ～│犯詐欺取財│
│  │～  │      │網路聊天室以│臨櫃│  0元 │NAN     │  3：12李雅 │罪，處有期│
│  │97/ │      │MSN帳號crown│    │≒NT80│YANG    │  婷ATM 提領│徒刑柒月。│
│  │10/ │      │essense@hotm│    │  ,923│COMMERSI│  10萬元    │          │
│  │14  │      │ail.com、pas│    │元（以│AL BANK │97/10/ 13 │          │
│  │    │      │s432@livemai│    │匯率  │LTD.    │  下午1：31 │          │
│  │    │      │l.com結識被 │    │32.369│0000000 │  邱雅蓁提領│          │
│  │    │      │害人，以電話│    │計算）│492879號│  15 萬元   │          │
│  │    │      │000000000000├──┼───┼────┤97/10/ 13 │          │
│  │    │      │06、000-0000│97/ │100,│邱佑城、│  下午1：41 │          │
│  │    │      │391號（彰化 │10/8│  160 │合作金庫│  ～1：43李 │          │
│  │    │      │縣鹿港鎮安詳│臨櫃│  元  │頭份分行│  雅婷ATM 提│          │
│  │    │      │街72號）與被│    │      │00000000│  領7 萬元  │          │
│  │    │      │害人聯絡，鼓│    │      │71588號 │            │          │
│  │    │      │吹其投資買賣├──┼───┼────┤            │          │
│  │    │      │，謊稱每投資│97/ │22萬│邱佑城、│            │          │
│  │    │      │8萬元可獲利1│10/ │  元  │合作金庫│            │          │
│  │    │      │千3百萬元， │13  │      │頭份分行│            │          │
│  │    │      │但須先繳納  │臨櫃│      │00000000│            │          │
│  │    │      │18%之稅金， │    │      │71588號 │            │          │
│  │    │      │因公司已代繳├──┼───┼────┤            │          │
│  │    │      │15%，故尚須 │97/ │5萬 │CHIK    │            │          │
│  │    │      │補繳3%約79萬│10/ │  元  │CHILEUNG│            │          │
│  │    │      │元之稅金，方│14  │      │NAN     │            │          │
│  │    │      │得領取其獲利│臨櫃│      │YANG    │            │          │
│  │    │      │            │    │      │COMMERSI│            │          │
│  │    │      │            │    │      │AL BANK │            │          │
│  │    │      │            │    │      │LTD.    │            │          │
│  │    │      │            │    │      │00000000│            │          │
│  │    │      │            │    │      │492879號│            │          │
│  │    │      │。          ├──┼───┼────┼──────┤          │
│  │    │      │            │    │合計：│        │合計：      │          │
│  │    │      │            │    │451,08│        │32萬元      │          │
│  │    │      │            │    │3元   │        │            │          │
├─┼──┼───┼──────┼──┼───┼────┼──────┼─────┤
│22│97/ │彭筠雅│化名連東霖，│97/ │16萬│CHONG   │97/10/ 15 │鄧明彰共同│
│  │10/ │      │97年5月下旬 │10/ │  元  │CHUN WAH│  下午4：05 │犯詐欺取財│
│  │13～│      │於網路部落格│13  │      │00000000│  ～4：07李 │罪，處有期│
│  │97/ │      │結識被害人，│臨櫃│      │85號    │  雅婷ATM 提│徒刑柒月。│
│  │10/ │      │以MSN帳號wel├──┼───┼────┤  領10萬元  │          │
│  │31  │      │come09@livem│97/ │318,│林怡伶、│97/10/ 16 │          │
│  │    │      │ail.tw及電話│10/ │  000 │土地銀行│  上午9：31 │          │
│  │    │      │000000000000│15  │  元  │苓雅分行│  李雅婷提領│          │
│  │    │      │51、00000009│臨櫃│      │00000000│  67 ,000 元│          │
│  │    │      │520907、+862│    │      │8436號  │97/10/ 20 │          │
│  │    │      │000000000、+├──┼───┼────┤  中午12：50│          │
│  │    │      │000000000000│97/ │402,│向真、  │  ～12：52李│          │
│  │    │      │、+000000000│10/ │  000 │第一銀行│  雅婷提領52│          │
│  │    │      │4346、002603│20  │  元  │左營分行│  ,000元    │          │
│  │    │      │00000000、00│臨櫃│      │00000000│97/10/ 29 │          │
│  │    │      │000000000000│    │      │621號   │  上午11：44│          │
│  │    │      │與被害人聯絡├──┼───┼────┤  ～11：47李│          │
│  │    │      │，於97年10月│97/ │465,│林妙芬、│  雅婷提領  │          │
│  │    │      │初以佳勝國際│10/ │  000 │萬泰銀行│  95,000元  │          │
│  │    │      │投資有限公司│22  │  元  │新興分行│97/10/ 30 │          │
│  │    │      │之名義鼓吹被│臨櫃│      │00000000│  下午1：45 │          │
│  │    │      │害人投資美國│    │      │6401號  │  ～1：47李 │          │
│  │    │      │S&P 500指數 ├──┼───┼────┤  雅婷提領  │          │
│  │    │      │，嗣又陸續謊│97/ │212,│余志國、│  64,000元  │          │
│  │    │      │稱獲利須繳納│10/ │  000 │兆豐商銀│97/10/ 31 │          │
│  │    │      │手續費及稅款│22  │  元  │五福分行│  下午2：57 │          │
│  │    │      │要求被害人匯│臨櫃│      │00000000│  李雅婷提領│          │
│  │    │      │款。        │    │      │883號   │  2 萬元    │          │
│  │    │      │            ├──┼───┼────┤            │          │
│  │    │      │            │97/ │95,0│陳瑞蓮、│            │          │
│  │    │      │            │10/ │  00元│合作金庫│            │          │
│  │    │      │            │29  │      │永安分行│            │          │
│  │    │      │            │臨櫃│      │00000000│            │          │
│  │    │      │            │    │      │69524號 │            │          │
│  │    │      │            ├──┼───┼────┤            │          │
│  │    │      │            │97/ │564,│吳耿祥、│            │          │
│  │    │      │            │10/ │  000 │高雄銀行│            │          │
│  │    │      │            │30  │  元  │前鎮分行│            │          │
│  │    │      │            │臨櫃│      │00000000│            │          │
│  │    │      │            │    │      │2445號  │            │          │
│  │    │      │            ├──┼───┼────┤            │          │
│  │    │      │            │97/ │383,│李季翰、│            │          │
│  │    │      │            │10/ │  000 │渣打銀行│            │          │
│  │    │      │            │31  │  元  │大湖分行│            │          │
│  │    │      │            │臨櫃│      │00000000│            │          │
│  │    │      │            │    │      │2324號  │            │          │
│  │    │      │            ├──┼───┼────┼──────┤          │
│  │    │      │            │    │合計：│        │合計：      │          │
│  │    │      │            │    │2,599,│        │398,000 元  │          │
│  │    │      │            │    │000元 │        │            │          │
├─┼──┼───┼──────┼──┼───┼────┼──────┼─────┤
│23│97/ │蔡麗卿│透過網路交友│97/ │610,│CHIK    │97/10/ 24 │鄧明彰共同│
│  │10/ │      │結識被害人，│10/ │  650 │CHTI    │  下午3：41 │犯詐欺取財│
│  │22～│      │97年10月14日│22  │  元  │EUNG、  │  ～3：43李 │罪，處有期│
│  │97/ │      │起，先後以電│臨櫃│      │香港南洋│  雅婷提領8 │徒刑柒月。│
│  │10/ │      │話000-000000│    │      │商業銀行│  萬元      │          │
│  │24  │      │06、000-0000│    │      │00000000│            │          │
│  │    │      │2051號與被害│    │      │492879號│            │          │
│  │    │      │人聯絡，佯裝├──┼───┼────┤            │          │
│  │    │      │為冠裕投資顧│97/ │430,│陳君安、│            │          │
│  │    │      │問公司之投資│10/ │  160 │土地銀行│            │          │
│  │    │      │顧問，邀請被│24  │  元  │虎尾分行│            │          │
│  │    │      │害人參加該公│    │      │00000000│            │          │
│  │    │      │司內之投資企│    │      │3531號  │            │          │
│  │    │      │劃案，被害人├──┼───┼────┤            │          │
│  │    │      │匯款後即由自│97/ │470,│陳君安、│            │          │
│  │    │      │稱為「洗錢防│10/ │  868 │台灣中小│            │          │
│  │    │      │治中心人員」│24  │  元  │企銀虎尾│            │          │
│  │    │      │之人去電要求│    │      │分行6716│            │          │
│  │    │      │匯款海外保險│    │      │0000000 │            │          │
│  │    │      │            │    │      │號      │            │          │
│  │    │      │金，並表示受├──┼───┼────┤            │          │
│  │    │      │款人為該單位│    │合計：│        │            │          │
│  │    │      │之台灣會計師│    │1,511,│        │            │          │
│  │    │      │，嗣又以各種│    │678元 │        │            │          │
│  │    │      │理由謊稱無法│    │      │        │            │          │
│  │    │      │立即將款項匯│    │      │        │            │          │
│  │    │      │還被害人。  │    │      │        │            │          │
├─┼──┼───┼──────┼──┼───┼────┼──────┼─────┤
│24│97/ │蔡佩青│化名張正賢，│97/ │美金│WENG HEW│97/11/ 6下│鄧明彰共同│
│  │10/ │      │97年9月間以 │10/ │  6,60│KIM、   │  午1：22～1│犯詐欺取財│
│  │30～│      │網路交友結識│30  │  0元 │匯款控制│  ：25 李雅 │罪，處有期│
│  │97/ │      │被害人，以MS│臨櫃│≒NT21│碼793731│  婷提領71, │徒刑柒月。│
│  │11/ │      │N帳號wordswo│    │  7,66│0317號  │  000 元    │          │
│  │21  │      │rth35@hotmai│    │  8元 │        │97/11/ 12 │          │
│  │    │      │l.com及電話 ├──┼───┼────┤  上午11：57│          │
│  │    │      │000000000069│97/ │11萬│王玲、  │  ～11：59李│          │
│  │    │      │54、00000009│10/ │  元  │國泰世華│  雅婷提領5 │          │
│  │    │      │520909號與被│31  │      │左營分行│  萬元      │          │
│  │    │      │害人連絡，謊│臨櫃│      │0000000 │97/11/ 12 │          │
│  │    │      │稱其為馬來西│    │      │35613號 │  下午12：05│          │
│  │    │      │亞保盛投顧有├──┼───┼────┤  ～12：07李│          │
│  │    │      │限公司之VIP │97/ │371,│林宏軒、│  雅婷提領  │          │
│  │    │      │部門主管，住│11/6│  230 │台灣中小│  63,000元  │          │
│  │    │      │台北市內湖區│臨櫃│  元  │企銀鳳山│97/11/ 14 │          │
│  │    │      │，現於馬來西│    │      │分行8806│  上午10：59│          │
│  │    │      │亞工作，同年│    │      │0000000 │  ～11：01李│          │
│  │    │      │10間起陸續以│    │      │號      │  雅婷提領  │          │
│  │    │      │投資為由要求├──┼───┼────┤  51,000元  │          │
│  │    │      │被害人匯款。│97/ │35萬│吳俞臻、│97/11/ 18 │          │
│  │    │      │            │11/ │  元  │京城銀行│  上午10：56│          │
│  │    │      │            │12  │      │關廟分行│  ～10：59李│          │
│  │    │      │            │臨櫃│      │00000000│  雅婷提領  │          │
│  │    │      │            │    │      │680600號│  10萬元    │          │
│  │    │      │            ├──┼───┼────┤97/11/ 18 │          │
│  │    │      │            │97/ │363,│吳俞臻、│  下午2：39 │          │
│  │    │      │            │11/ │  690 │第一銀行│  ～2：42李 │          │
│  │    │      │            │12  │  元  │歸仁分行│  雅婷提領  │          │
│  │    │      │            │臨櫃│      │00000000│  85,000元  │          │
│  │    │      │            │    │      │778號   │97/11/ 21 │          │
│  │    │      │            ├──┼───┼────┤  上午10：59│          │
│  │    │      │            │97/ │401,│吳俞臻、│  ～11：01李│          │
│  │    │      │            │11/ │  000 │京城銀行│  雅婷提領  │          │
│  │    │      │            │14  │  元  │關廟分行│  46,000元  │          │
│  │    │      │            │臨櫃│      │00000000│            │          │
│  │    │      │            │    │      │680600號│            │          │
│  │    │      │            ├──┼───┼────┤            │          │
│  │    │      │            │97/ │185,│吳俞臻、│            │          │
│  │    │      │            │11/ │  000 │京城銀行│            │          │
│  │    │      │            │18  │  元  │關廟分行│            │          │
│  │    │      │            │臨櫃│      │00000000│            │          │
│  │    │      │            │    │      │680600號│            │          │
│  │    │      │            ├──┼───┼────┤            │          │
│  │    │      │            │97/ │50萬│吳俞臻、│            │          │
│  │    │      │            │11/ │  元  │第一銀行│            │          │
│  │    │      │            │18  │      │歸仁分行│            │          │
│  │    │      │            │臨櫃│      │00000000│            │          │
│  │    │      │            │    │      │778號   │            │          │
│  │    │      │            ├──┼───┼────┤            │          │
│  │    │      │            │97/ │446,│吳俞臻、│            │          │
│  │    │      │            │11/ │  000 │第一銀行│            │          │
│  │    │      │            │21  │  元  │歸仁分行│            │          │
│  │    │      │            │臨櫃│      │00000000│            │          │
│  │    │      │            │    │      │778號   │            │          │
│  │    │      │            ├──┼───┼────┼──────┤          │
│  │    │      │            │    │合計：│        │合計：      │          │
│  │    │      │            │    │2,944,│        │466,000 元  │          │
│  │    │      │            │    │588元 │        │            │          │
├─┼──┼───┼──────┼──┼───┼────┼──────┼─────┤
│25│97/ │鄭曉婷│化名林旭峰，│97/ │美金│HEW KIM │97/11/ 10 │鄧明彰共同│
│  │11/4│      │97年9月間於 │11/4│  5,00│CHENG、 │  下午2：19 │犯詐欺取財│
│  │～  │      │MEETIC網站結│臨櫃│  0元 │00000000│  ～2：21李 │罪，處有期│
│  │97/ │      │識被害人，佯│    │≒NT16│5503號  │  雅婷提領  │徒刑柒月。│
│  │11/ │      │裝為佳勝國際│    │  4,60│        │  65,000元  │          │
│  │20  │      │投顧公司員工│    │  0元 │        │            │          │
│  │    │      │，以電話6016├──┼───┼────┤            │          │
│  │    │      │0000000號聯 │97/ │266,│范佳琪、│            │          │
│  │    │      │絡被害人，自│11/ │  000 │彰化銀行│            │          │
│  │    │      │同年11月初起│10  │  元  │潭子分行│            │          │
│  │    │      │鼓吹被害人匯│臨櫃│      │00000000│            │          │
│  │    │      │款投資S&P500│    │      │647800號│            │          │
│  │    │      │指數。      ├──┼───┼────┤            │          │
│  │    │      │            │97/ │47萬│范佳琪、│            │          │
│  │    │      │            │11/ │  元  │彰化銀行│            │          │
│  │    │      │            │12  │      │潭子分行│            │          │
│  │    │      │            │臨櫃│      │00000000│            │          │
│  │    │      │            │    │      │647800號│            │          │
│  │    │      │            ├──┼───┼────┤            │          │
│  │    │      │            │97/ │185,│吳俞臻、│            │          │
│  │    │      │            │11/ │  000 │京城銀行│            │          │
│  │    │      │            │20  │  元  │關廟分行│            │          │
│  │    │      │            │臨櫃│      │00000000│            │          │
│  │    │      │            │    │      │6806號  │            │          │
│  │    │      │            ├──┼───┼────┤            │          │
│  │    │      │            │    │合計：│        │            │          │
│  │    │      │            │    │1,085,│        │            │          │
│  │    │      │            │    │600元 │        │            │          │
├─┼──┼───┼──────┼──┼───┼────┼──────┼─────┤
│26│97/ │林宜潔│化名張正賢，│97/ │55,8│LIEW YEE│97/11/ 17 │鄧明彰共同│
│  │11/ │      │97年9月25日 │11/ │  15元│FUI     │  中午12：43│犯詐欺取財│
│  │14～│      │以MSN帳號wor│14  │      │        │  李雅婷提領│罪，處有期│
│  │97/ │      │dsworth35@ho│臨櫃│      │        │  53 ,000 元│徒刑柒月。│
│  │11/ │      │tmail.com結 ├──┼───┼────┤97/11/ 21 │          │
│  │21  │      │識被害人，以│97/ │53,0│吳麗蘭、│  中午12：18│          │
│  │    │      │電話00000000│11/ │  00元│台北富邦│  邱雅蓁提領│          │
│  │    │      │436954號與被│17  │      │岡山分行│  15 萬元   │          │
│  │    │      │害人聯絡，自│臨櫃│      │00000000│97/11/ 20 │          │
│  │    │      │10月中起向被│    │      │5747號  │  下午2：13 │          │
│  │    │      │害人謊稱其公├──┼───┼────┤  李雅婷提領│          │
│  │    │      │司將進行VIP │97/ │236,│吳俞臻、│  36 ,000 元│          │
│  │    │      │客戶之投資，│11/ │  000 │第一銀行│97/11/ 21 │          │
│  │    │      │恰好其中一位│20  │  元  │歸仁分行│  中午12：40│          │
│  │    │      │客戶因家中有│臨櫃│      │00000000│  李雅婷提領│          │
│  │    │      │要事無法參加│    │      │778號   │  52 ,000 元│          │
│  │    │      │，其可以利用├──┼───┼────┤            │          │
│  │    │      │職權修改資料│97/ │202,│吳麗蘭、│            │          │
│  │    │      │讓被害人成為│11/ │  000 │台北富邦│            │          │
│  │    │      │該公司之VIP │21  │  元  │岡山分行│            │          │
│  │    │      │加入投資，並│臨櫃│      │00000000│            │          │
│  │    │      │稱投資標的為│    │      │5747號  │            │          │
│  │    │      │法國CAC指數 ├──┼───┼────┤            │          │
│  │    │      │，若該公司預│    │合計：│        │            │          │
│  │    │      │測之收盤指數│    │546,81│        ├──────┤          │
│  │    │      │誤差在3%內即│    │5元   │        │合計：      │          │
│  │    │      │可獲利，俟被│    │      │        │291,000 元  │          │
│  │    │      │害人匯款後，│    │      │        │            │          │
│  │    │      │張正賢即去電│    │      │        │            │          │
│  │    │      │被害人佯稱供│    │      │        │            │          │
│  │    │      │該公司欲擴大│    │      │        │            │          │
│  │    │      │投資再要求匯│    │      │        │            │          │
│  │    │      │款，嗣又詐稱│    │      │        │            │          │
│  │    │      │被害人獲利近│    │      │        │            │          │
│  │    │      │2千多萬，須 │    │      │        │            │          │
│  │    │      │先繳納2%之稅│    │      │        │            │          │
│  │    │      │金，末再假稱│    │      │        │            │          │
│  │    │      │被害人向馬來│    │      │        │            │          │
│  │    │      │西亞金融中心│    │      │        │            │          │
│  │    │      │錯報國籍為台│    │      │        │            │          │
│  │    │      │灣，故須補繳│    │      │        │            │          │
│  │    │      │47 萬元之稅 │    │      │        │            │          │
│  │    │      │金，並稱若被│    │      │        │            │          │
│  │    │      │害人不處理將│    │      │        │            │          │
│  │    │      │致其被公司告│    │      │        │            │          │
│  │    │      │而入獄云云。│    │      │        │            │          │
├─┼──┼───┼──────┼──┼───┼────┼──────┼─────┤
│27│97/ │周怡君│化名朱曉鋒，│97/ │105,│吳麗蘭、│某日下午2 │鄧明彰共同│
│  │11/ │      │以MSN帳號vin│11/ │  000 │台北富邦│  ：28不明女│犯詐欺取財│
│  │12  │      │cent_cs@hotm│12  │  元  │岡山分行│  子提領10萬│罪，處有期│
│  │    │      │l.com結識被 │臨櫃│      │00000000│  元        │徒刑柒月。│
│  │    │      │害人，以電話│    │      │5747號  │            │          │
│  │    │      │000000000069│    │      │        │            │          │
│  │    │      │54、00000009│    │      │        │            │          │
│  │    │      │520909號與被│    │      │        │            │          │
│  │    │      │害人聯絡，佯│    │      │        │            │          │
│  │    │      │裝於馬來西亞│    │      │        │            │          │
│  │    │      │保盛投顧上班│    │      │        │            │          │
│  │    │      │，鼓吹被害人│    │      │        │            │          │
│  │    │      │匯款投資。  │    │      │        │            │          │
├─┼──┼───┼──────┼──┼───┼────┼──────┼─────┤
│28│97/ │林麗莉│化名鄭誌華，│97/ │96,0│潘惠玲、│97/9/2 不 │鄧明彰共同│
│  │9/2 │      │以MSN帳號eri│9/2 │  32元│新竹三信│  詳時間不詳│犯詐欺取財│
│  │～  │      │c1129@hotmai│臨櫃│      │光華分行│  人士提領  │罪，處有期│
│  │97/ │      │l.com、best2│    │      │00000000│  96,0 00元 │徒刑柒月。│
│  │9/5 │      │91@hotmail.c│    │      │79800號 │97/9/9 不 │          │
│  │    │      │om結識被害人├──┼───┼────┤  詳時間不詳│          │
│  │    │      │，佯裝為GIC │97/ │96,0│潘惠玲、│  人士提領  │          │
│  │    │      │特殊投資有限│9/5 │  55元│新竹三信│  96,0 00元 │          │
│  │    │      │公司員工，鼓│臨櫃│      │光華分行│            │          │
│  │    │      │吹被害人投資│    │      │00000000│            │          │
│  │    │      │道瓊工業指數│    │      │79800號 │            │          │
│  │    │      │，致被害人陷├──┼───┼────┤            │          │
│  │    │      │於錯誤，並陸│    │合計：│        ├──────┤          │
│  │    │      │續匯款，嗣因│    │192,08│        │合計：      │          │
│  │    │      │被害人至銀行│    │7元   │        │192,000 元  │          │
│  │    │      │請教銀行員工│    │      │        │            │          │
│  │    │      │了解投資程序│    │      │        │            │          │
│  │    │      │始知受騙。  │    │      │        │            │          │
├─┼──┼───┼──────┼──┼───┼────┼──────┼─────┤
│29│97/ │朱敏芳│化名張德華，│97/ │12萬  │豆順國、│            │鄧明彰共同│
│  │9/2 │      │於97年2月間 │9/2 │210元 │渣打國際│            │犯詐欺取財│
│  │～  │      │以網路結識朱│    │      │商業銀行│            │罪，處有期│
│  │97/ │      │敏芳，先以  │    │      │頭份分行│            │徒刑柒月。│
│  │9/30│      │MSN帳號zdhsg│    │      │00000000│            │          │
│  │    │      │xc@hotmail. ├──┼───┼────┤            │          │
│  │    │      │com及電話(85│97/ │16萬  │李偉仁、│            │          │
│  │    │      │2)00000000、│9/18│1,390 │三信商業│            │          │
│  │    │      │（852）30780│    │元    │銀行成功│            │          │
│  │    │      │020、（852）│    │      │分行0430│            │          │
│  │    │      │00000000、  │    │      │539138號│            │          │
│  │    │      │（852）95625├──┼───┼────┤            │          │
│  │    │      │107號與朱敏 │97/ │34萬  │同上    │            │          │
│  │    │      │芳聯絡，取得│9/19│7,230 │        │            │          │
│  │    │      │朱敏芳之信任│    │元    │        │            │          │
│  │    │      │後，於97年9 ├──┼───┼────┤            │          │
│  │    │      │初，以任職利│97/ │77萬  │倪候智、│            │          │
│  │    │      │家安國際投資│9/22│500元 │京城商業│            │          │
│  │    │      │公司投資部門│    │      │銀行0742│            │          │
│  │    │      │VIP主管之名 │    │      │00000000│            │          │
│  │    │      │義鼓吹朱敏芳│    │      │號      │            │          │
│  │    │      │投資美國S&P5├──┼───┼────┤            │          │
│  │    │      │00指數，嗣又│97/ │31萬  │李偉仁、│            │          │
│  │    │      │陸續謊稱獲利│9/23│9,440 │三信商業│            │          │
│  │    │      │須繳納保證金│    │元    │銀行成功│            │          │
│  │    │      │、手續費、設│    │      │分行0430│            │          │
│  │    │      │定費、會員費│    │      │539138號│            │          │
│  │    │      │及稅款等理由├──┼───┼────┤            │          │
│  │    │      │要求朱敏芳匯│97/ │93萬  │同上    │            │          │
│  │    │      │款，致朱敏芳│9/24│6,400 │        │            │          │
│  │    │      │陷於錯誤，而│    │元    │        │            │          │
│  │    │      │依指示匯款。├──┼───┼────┤            │          │
│  │    │      │            │97/ │25萬  │同上    │            │          │
│  │    │      │            │9/26│6,260 │        │            │          │
│  │    │      │            │    │元    │        │            │          │
│  │    │      │            ├──┼───┼────┤            │          │
│  │    │      │            │97/ │7,000 │透過    │            │          │
│  │    │      │            │9/30│（美  │WESTEN  │            │          │
│  │    │      │            │    │ 金） │UNION匯 │            │          │
│  │    │      │            │    │      │款至香港│            │          │
│  │    │      │            │    │      │、收款人│            │          │
│  │    │      │            │    │      │Ting    │            │          │
│  │    │      │            │    │      │Ming    │            │          │
│  │    │      │            │    │      │Hsing   │            │          │
│  │    │      │            ├──┼───┼────┤            │          │
│  │    │      │            │97/ │6,567 │以上開方│            │          │
│  │    │      │            │9/30│元（美│式匯至收│            │          │
│  │    │      │            │    │金）  │款人Yat │            │          │
│  │    │      │            │    │      │Tsang帳 │            │          │
│  │    │      │            │    │      │戶      │            │          │
│  │    │      │            │    ├───┤        │            │          │
│  │    │      │            │    │合計：│        │            │          │
│  │    │      │            │    │新臺幣│        │            │          │
│  │    │      │            │    │291143│        │            │          │
│  │    │      │            │    │元＋美│        │            │          │
│  │    │      │            │    │金    │        │            │          │
│  │    │      │            │    │13567 │        │            │          │
│  │    │      │            │    │元    │        │            │          │
└─┴──┴───┴──────┴──┴───┴────┴──────┴─────┘